---
title: "Prac_TaskCourse3"
author: "Yakovlev D.M."
date: "2024-06-06"
output:
  html_document: default
  pdf_document: default
---

```{r setup, include=FALSE}
knitr::opts_chunk$set(echo = TRUE)
```

## R Markdown

```{r setupFunctions, echo=TRUE}
# Создание экспоненциально-модулированного гармонического ряда
CreateExponentialTimeSeries <- function(A, alpha, freq, angle, N){
  timeSeries <- c()
  
  # Проверка на плохие случаи (частота, угол, длина ряда вне диапазона)
  if(N <= 0) stop("Error: N <= 0")
  if( freq > (1/2) || freq < 0) stop("Error: frequency is out of bounds")
  if(angle >= 2*pi || angle < 0) stop("Error: angle is out of bounds")
  
  # Построение временного ряда
  for(n in 0:(N-1)){
    timeSeries <- c(timeSeries, A*exp(alpha*n)*cos(2*pi*freq*n + angle))
  }
  
  return(timeSeries)
}


# Создание полиномиального ряда
CreatePolynomialTimeSeries <- function(coefficientVector, N){
  timeSeries <- c()
  
  # Проверка на корректность ввода вектора коэффициентов полинома
  if(typeof(coefficientVector) != "double" && typeof(coefficientVector) != "vector") stop("Error: wrong coefficient type")
  
  # Построение временного ряда
  for(i in 0:(N-1)){
    x <- 0
    
    for(j in 1:length(coefficientVector)){
      x = x + coefficientVector[j]*i^(j-1)
    }
    
    timeSeries <- c(timeSeries, x)
  }
  
  return(timeSeries)
}
```

Какая идея построения практических результатов?
1. Результат в виде графика (нужны векторы x, y)
2. Требуется применение спектрального разложения для сигналов меньшего размера

### 0. Подготовительный этап.
На выходе получим готовые линейный сигнал и гармонику
```{r}
library(Rssa)
# Параметры
N <- 200
n <- 9:N
L <- n%/%3
varphi <- pi/8
omega <- 1/4
tau <- 3
delta <- 1
# Создание линейного сигнала (коэффициенты многочлена - 0, 1, 0, 0,...)
H <- CreatePolynomialTimeSeries(c(0,1), N)
# Создание гармонического ряда
E <- CreateExponentialTimeSeries(tau,0,omega,varphi, N)
X <- H + delta*E
```

### 1. Создание вектора максимальных ошибок восстановления ряда при $L = \lfloor N/3\rfloor$
```{r}
# Линейные сигналы с гармоникой после применения SSA
Xssa <- c()
# Цикл для максимальных ошибок восстановления ряда
for(i in seq_along(n))
{
  tempssa <- ssa(X[1:n[i]], L[i])
  D <- reconstruct(tempssa, groups=1:2)
  A <- D$F1 + D$F2
  r <- max(abs(A-H[1:n[i]]))
  Xssa <- append(Xssa, r)
}
```

### 2. Вывод графика (иллюстрация)
```{r}
plot(n, Xssa, type="o", pch=16, cex=0.8, lwd=2, main = "Максимальная ошибка восстановления ряда L ~ N/3",
     xlab = "N", ylab="Максимальная ошибка")
grid()
```

```{r}
XN <- Xssa*n
plot(n, XN, type="o", pch=16, lwd=2,cex=0.8, cex.main = 0.9, main = "Максимальная ошибка восстановления ряда L ~ N/3, умноженная на N",
     xlab = "N", ylab="Максимальная ошибка, умноженная на N")
grid()
```


### 3. Не относится к основной практической задаче. Проверка на соответствие с результатами
в справочном материале: 
"Об асимптотической разделимости линейных
сигналов с гармониками методом Анализа
Сингулярного Спектра" 
Н.В. Зенкова, В.В. Некруткин
```{r}
library(Rssa)
# Параметры
N <- 101
# По смыслу не больше 3, так как иначе не получится траекторной матрицы
n <- 6:N
L <- n%/%2
varphi <- 0
omega <- 1/3
tau <- 1
delta <- 1
# Создание линейного сигнала (коэффициенты многочлена - 0, 1, 0, 0,...)
H <- CreatePolynomialTimeSeries(c(1,2), N)
# Создание гармонического ряда
E <- CreateExponentialTimeSeries(tau,0,omega,varphi, N)
X <- H + delta*E
# Линейные сигналы с гармоникой после применения SSA
Xssa <- c()
# Цикл для создания множества анализируемых линейных сигналов
for(i in seq_along(n))
{
  tempssa <- ssa(X[1:n[i]], L[i])
  D <- reconstruct(tempssa, groups=1:2)
  A <- D$F1 + D$F2
  r <- max(abs(A-H[1:n[i]]))
  Xssa <- append(Xssa, r)
}
```

```{r}
plot(n, Xssa, type="o", pch=16, lwd=2,cex=0.8, main = "Максимальная ошибка восстановления ряда L ~ N/3",
     xlab = "N", ylab="Максимальная ошибка")
grid()
```

```{r}
XN <- Xssa*n
plot(n, XN, type="o", pch=16, lwd=2, cex.main = 0.9, cex=0.8,main = "Максимальная ошибка восстановления ряда L ~ N/3, умноженная на N",
     xlab = "N", ylab="Максимальная ошибка, умноженная на N")
grid()
```