---
title: "CarAnalysis"
author: "Yakovlev D.M."
date: "2024-10-20"
output: html_document
---

```{r}
library("readxl")
library("tidyverse")
library("ggplot2")
```

#### Предварительный анализ
```{r}
df<-read_excel("CARDATA.xls")
dim(df)
summary(df)
table(df$MAKE)
table(df$MODEL)
```

```{r}
names(df)
df
```

Для каждого признака будем использовать:
1. Критерии нормальности
1.1. Критерий Шапиро-Уилка (Shapiro-Wilk) и normal probability plot
1.2. Критерий Лиллиефорса (Lilliefors)
1.3. Критерий Андерсона-Дарлинга (Anderson-Darling)
1.4. PP-plot (визуально)
2. Критерий логнормальности
2.1. Критерий хи-квадрат
2.2. PP-plot (визуально)

##### HORSEPOW
```{r}
HORSEPOW <- df$HORSEPOW[!is.na(df$HORSEPOW)]
library("ggpubr")
ggqqplot(HORSEPOW)
shapiro.test(HORSEPOW)
library("nortest")
lillie.test(HORSEPOW)
ad.test(HORSEPOW)
log_norm.test<-function(quan_len, data){
  log_data<-log(data)
  # breaks <- seq(min(log_data), max(log_data), length.out = 11)
  breaks<-quantile(log_data, probs=seq(0, 1, length.out=quan_len+1))
  classes <- cut(log_data, breaks, include.lowest = TRUE, labels = FALSE)
  
  mean_log <- mean(log_data)
  sd_log <- sd(log_data)
  expected_probs <- pnorm(breaks[-1], mean = mean_log, sd = sd_log) - 
                    pnorm(breaks[-length(breaks)], mean = mean_log, sd = sd_log)
  expected_frequencies <- expected_probs * length(log_data)
  
  observed_frequencies <- table(classes)
  
  chi_squared <- sum((observed_frequencies - expected_frequencies)^2 / expected_frequencies)
  
  p_value <- pchisq(chi_squared, df = quan_len, lower.tail = FALSE)
  
  cat(paste0(
    "Data: ", names(data),
    "\nxi = ", round(chi_squared, 8),
    "\np_value = ", round(p_value,8), "\n\n"
  ))
  list("p_value" = p_value, "chisq" = chi_squared, "name" = names(data))
}
quan_len<-10
log_norm.test(quan_len, HORSEPOW)
```

```{r}
library("fitdistrplus")
plotdist(HORSEPOW, distr="lnorm",para=list(meanlog=mean(log(HORSEPOW)), sdlog=sd(log(HORSEPOW))), type="s",demp = TRUE)
plotdist(HORSEPOW, distr="norm",para=list(mean=mean(HORSEPOW), sd=sd(HORSEPOW)), type="s",demp = TRUE)
```

##### MPG
```{r}
MPG<-df$MPG[!is.na(df$MPG)]
ggqqplot(MPG)
shapiro.test(MPG)
lillie.test(MPG)
ad.test(MPG)
quan_len<-10
log_norm.test(quan_len, MPG)
```

```{r}
plotdist(MPG, distr="lnorm",para=list(meanlog=mean(log(MPG)), sdlog=sd(log(MPG))), type="s",demp = TRUE)
plotdist(MPG, distr="norm",para=list(mean=mean(MPG), sd=sd(MPG)), type="s",demp = TRUE)
```

##### DISPLACE
```{r}
DISPLACE<-df$DISPLACE[!is.na(df$DISPLACE)]
ggqqplot(DISPLACE)
shapiro.test(DISPLACE)
lillie.test(DISPLACE)
ad.test(DISPLACE)
quan_len<-10
log_norm.test(quan_len, DISPLACE)
```

```{r}
plotdist(DISPLACE, distr="lnorm",para=list(meanlog=mean(log(DISPLACE)), sdlog=sd(log(DISPLACE))), type="s",demp = TRUE)
plotdist(DISPLACE, distr="norm",para=list(mean=mean(DISPLACE), sd=sd(DISPLACE)), type="s",demp = TRUE)
```

##### WEIGHT
```{r}
WEIGHT<-df$WEIGHT[!is.na(df$WEIGHT)]
ggqqplot(WEIGHT)
shapiro.test(WEIGHT)
lillie.test(WEIGHT)
ad.test(WEIGHT)
quan_len<-10
log_norm.test(quan_len, WEIGHT)
```

```{r}
plotdist(WEIGHT, distr="lnorm",para=list(meanlog=mean(log(WEIGHT)), sdlog=sd(log(WEIGHT))), type="s",demp = TRUE)
plotdist(WEIGHT, distr="norm",para=list(mean=mean(WEIGHT), sd=sd(WEIGHT)), type="s",demp = TRUE)
```

##### ACCEL
```{r}
ACCEL<-df$ACCEL[!is.na(df$ACCEL)]
ggqqplot(ACCEL)
shapiro.test(ACCEL)
lillie.test(ACCEL)
ad.test(ACCEL)
quan_len<-6
log_norm.test(quan_len, ACCEL)
```

```{r}
plotdist(ACCEL, distr="lnorm",para=list(meanlog=mean(log(ACCEL)), sdlog=sd(log(ACCEL))), type="s",demp = TRUE)
plotdist(ACCEL, distr="norm",para=list(mean=mean(ACCEL), sd=sd(ACCEL)), type="s",demp = TRUE)
```

##### PRICE
```{r}
PRICE<-df$PRICE[!is.na(df$PRICE)]
ggqqplot(PRICE)
shapiro.test(PRICE)
lillie.test(PRICE)
ad.test(PRICE)
quan_len<-10
log_norm.test(quan_len, PRICE)
```

```{r}
plotdist(PRICE, distr="lnorm",para=list(meanlog=mean(log(PRICE)), sdlog=sd(log(PRICE))), type="s",demp = TRUE)
plotdist(PRICE, distr="norm",para=list(mean=mean(PRICE), sd=sd(PRICE)), type="s",demp = TRUE)
```