---
title: "collegeOneRedo"
author: "Yakovlev D.M."
date: "2024-12-01"
output: 
  html_document:
    toc: true
    toc_float: true
    toc_collapsed: true
    toc_depth: 3
    number_sections: true
    theme: lumen
---

# Предварительный анализ данных 

```{r message=FALSE, warning=FALSE}
library(tidyverse)
library(GGally)
library(ggplot2)
library(psych)
library(ggpubr)
library(patchwork)
library(kableExtra)
library(skimr)
```

```{r}
library(readxl)
col_I_sn<-read_excel("stat2021_sm\\us_col.std\\I_shortname.xls")
col_I<-read_excel("stat2021_sm\\us_col.std\\I.xls")
```

```{r}
head(col_I_sn)|>rmarkdown::paged_table()
summary(col_I_sn)
```

```{r}
col_I_sn$PPIND=ifelse(col_I_sn$PPIND==1, "public", "private")
```

NA review
```{r}
col_I_sn_noNA<-col_I_sn|>na.omit()
paste("col_I_sn dim: ", paste(dim(col_I_sn),collapse=", "))
paste("col_I_sn_noNA dim: ", paste(dim(col_I_sn_noNA), collapse=", "))
```
```{r}
naCol<-colSums(is.na(col_I_sn))|>sort(decreasing=TRUE)
naCol
table(naCol)
```

log dataset
```{r message=FALSE, warning=FALSE}
q_cols<-sapply(col_I_sn, is.numeric)
q_cols[c("PPIND", "FICE")]<-FALSE
q_cols<-names(q_cols)[q_cols==TRUE]

col_I_sn_log<-col_I_sn|>
  mutate(across(q_cols, ~log(.x)))|>
  rename_with(~paste0("log-", .x), q_cols)

head(col_I_sn_log)|>rmarkdown::paged_table()
```

Выделим основные признаки, по которым будет проходить дальнейший анализ данных

Количественные признаки:

* AVRMATH Average Math SAT score                     
* AVRVERB Average Verbal SAT score                   
* AVRCOMB Average Combined SAT score
* AVR_ACT Average ACT score                     
* MATH_1 First quartile - Math SAT                    
* MATH_3 Third quartile - Math SAT                   
* VERB_1 First quartile - Verbal SAT
* VERB_3 Third quartile - Verbal SAT
* ACT_1 First quartile - ACT                          
* ACT_3 Third quartile - ACT              
* APP_REC Number of applications received             
* APP_ACC Number of applicants accepted             
* NEW_STUD Number of new students enrolled   
* FULLTIME Number of fulltime undergraduates          
* PARTTIME Number of parttime undergraduates
* IN_STATE In-state tuition                        
* OUT_STAT Out-of-state tuition                       
* R_B_COST Room and board costs
* ROOM Room costs                                    
* BOARD Board costs                              
* ADD_FEE Additional fees                            
* BOOK Estimated book costs                 
* PERSONAL Estimated personal spending
* PH_D Pct. of faculty with Ph.D.'s          
* TERM_D Pct. of faculty with terminal degree         
* SAL_FULL Average salary - full professor          
* SAL_AC Average salary - associate professor         
* SAL_AS Average salary - assistant professor         
* SAL_ALL Average salary - all ranks       
* COMP_FUL Average compensation - full professor   
* COMP_AC Average compensation - associate professor  
* COMP_AS Average compensation - assistant professor  
* COMP_ALL Average compensation - all ranks           
* NUM_FULL Number of full professor
* NUM_AC Number of associate professor                
* NUM_AS Number of assistant professor                
* NUM_INS Number of instructors                
* NUM_ALL Number of faculty - all ranks   
* INSTRUCT Instructional expenditure per student
* GRADUAT Graduation rate
* SF_RATIO Student/faculty ratio
* DONATE Pct.alumni who donate
* NEW10 Pct. new students from top 10% of H.S. class - % студентов из топ 10% своей старшей школы
* NEW25 Pct. new students from top 25% of H.S. class - % студентов из топ 25% своей старшей школы

Качественные признаки:

* FICE - Federal ID Number
* ...1 - Название университета 
* PPIND Public/private indicator (public=1, private=2)
* STATE State (postal code)
* TYPE - I (можно удалить)

Всего 49 признаков. Отберём из условий задачи и по смыслу

1. PPIND 
2. ADD_FEE - дополнительные выплаты
3. BOOK - плата за бронирование
4. NEW10 (зависимая переменная, также NEW25)

NEW10 зависит от AVRMATH, MATH_1, MATH_3, AVRVERB, VERB_1, VERB_3, AVR_ACT, ACT_1, ACT_3 и AVRCOMB. Признаков много, так что выберем самый обобщающий - AVRCOMB 

5. AVRCOMB
6. SF_RATIO
7. PH_D
8. GRADUAT
6-8 из предположения, что они взаимосвязаны
9. R_B_COST
10. IN_STATE
11. OUT_STAT
9-11 - зависимость стоимости проживания

Setup
```{r}
colNames<-c("ADD_FEE", "BOOK", "R_B_COST","IN_STATE","OUT_STAT","NEW10","AVRCOMB","SF_RATIO","PH_D","GRADUAT","PPIND")
colFin<-c("ADD_FEE", "BOOK", "PPIND")
colCost<-c("R_B_COST", "IN_STATE", "OUT_STAT", "PPIND")
colNew<-c("NEW10", "AVRCOMB", "PPIND")
colStud<-c("SF_RATIO", "PH_D", "GRADUAT", "PPIND")
col_I_comp<-col_I_sn[colNames]
col_I_comp_log<-col_I_sn_log[c(paste0("log-", colNames)[-length(colNames)], "PPIND")]
head(col_I_comp_log)|>rmarkdown::paged_table()
```

Наблюдение: поскольку IN_STATE и OUT_STAT имеют линейную зависимость для частных вузов, а для общественных - нет, то можно предположить, что частные вузы не имеют разделения по стоимости обучения, а общественные имеют.


```{r message=FALSE, warning=FALSE}
ggpairs(col_I_comp, aes(alpha = 0.5, color=PPIND),
        diag = list(continuous = wrap("barDiag", bins = 20)),
        upper = list(continuous = wrap("cor", size = 2)))
```

Видим, что NEW10 зависит от PH_D, GRADUAT, AVRCOMB, отдельно для private зависит от OUT_STAT, IN_STATE, для public - от ADD_FEE, BOOK, R_B_COST

```{r message=FALSE, warning=FALSE}
ggpairs(col_I_comp_log, aes(alpha = 0.5, color=PPIND),
        diag = list(continuous = wrap("barDiag", bins = 20)),
        upper = list(continuous = wrap("cor", size = 2)))
```

Можно наблюдать явное разделение на две группы для R_B_COST, IN_STATE, OUT_STAT, NEW10. Понятно, что R_B_COST, IN_STATE, OUT_STAT и остальные признаки, связанные с финансами, зависят от того, в частном или общественном вузе проходит обучение. Вообще, университеты с низким показателем GRADUAT могут быть преимущественно ONLINE формата обучения.


Определим потенциальные выбросы 
```{r message=FALSE, warning=FALSE}
ggpairs(col_I_comp[colFin], aes(alpha = 0.5, color=PPIND),
        diag = list(continuous = wrap("barDiag", bins = 20)),
        upper = list(continuous = wrap("cor", size = 2)))
```
На основном ggpairs можно заметить, что California и Massachusetts University имеют наибольший (с отрывом) ADD_FEE. Учитывая ВВП Калифорнии, это вероятно, для Массачусеттс не понятно, но на их сайте значения схожие. Оставим их.
```{r}
col_I_sn|>filter(BOOK>=900 | BOOK <= 350)
col_I_sn|>filter(ADD_FEE>3000)
```

```{r}
ggpairs(col_I_comp[colNew], aes(alpha = 0.5, color=PPIND),
        diag = list(continuous = wrap("barDiag", bins = 20)),
        upper = list(continuous = wrap("cor", size = 2)))
```

Здесь тоже выброс осуществляет California University вместе с North Carolina University. Оставляем.
```{r}
col_I_sn|>filter(AVRCOMB<=1200 & NEW10>=75)
```

```{r}
ggpairs(col_I_comp[colStud], aes(alpha = 0.5, color=PPIND),
        diag = list(continuous = wrap("barDiag", bins = 20)),
        upper = list(continuous = wrap("cor", size = 2)))
```

Можно заметить, что PH_D более дискретизирован (по вертикальным прямым на скаттерплоте) для частных вузов, чем для общественных.

```{r}
col_I_sn|>filter(PH_D<=70)
```
```{r}
ggpairs(col_I_comp[colCost], aes(alpha = 0.5, color=PPIND),
        diag = list(continuous = wrap("barDiag", bins = 20)),
        upper = list(continuous = wrap("cor", size = 2)))
```


```{r}
col_I_sn|>filter(OUT_STAT>=14000 & PPIND=="public")
col_I_sn|>filter(OUT_STAT<=10500 & PPIND=="private")
```

У Brigham Young University очень низкий показатель OUT-STAT. Сам университет располагается в штате Utah, где ВВП невысокий. Оставляем.

Замечаем, что процент выпускников в частных вузах больше, чем в общественных, а также, что NEW10 больше - в частные школы поступает больше из 10% лучших школы. Обратим внимание на SF_RATIO - в общественных вузах больше студентов на преподавателя, чем в частных вузах, что может сказываться на качестве образования. Число PH_D примерно одинаковое.

Обратим внимание на линейную зависимость между IN_STATE и OUT_STAT. Для частных вузов стоимость линейно зависима, так как затраты на обучение производятся без государственных субсидий, что характерно для общественных вузов.

10. Descriptive analysis
```{r}
results <- describeBy(col_I_comp, group=col_I_comp$PPIND)

df_results <- map_dfr(results, ~as.data.frame(.x), .id = "group")

kable(df_results, "html") %>%
  kable_styling(full_width = FALSE) %>%
  scroll_box(width = "100%", height = "400px")
```

### Выводы:

##### Выбросы:

- AVRCOMB/NEW10: California University и North Carolina University. Оставляем (данные корректны).
```{r}
col_I_sn|>filter(AVRCOMB<=1200 & NEW10>=75)
```

- PH_D: более дискретизирован (по вертикальным прямым на скаттерплоте) для частных вузов, чем для общественных. 
```{r}
col_I_sn|>filter(PH_D<=70)
```

- OUT_STAT: У Brigham Young University очень низкий показатель OUT-STAT. Сам университет располагается в штате Utah, где ВВП невысокий.
Для private низкое ценообразование можно обосновать низким GRADUAT и NEW10
```{r}
col_I_sn|>filter((OUT_STAT>=14000 & PPIND=="public") | (OUT_STAT<=10500 & PPIND=="private"))
```

- ADD_FEE/BOOK: можно заметить, что California и Massachusetts University имеют наибольший (с отрывом) ADD_FEE. Учитывая ВВП Калифорнии, это вероятно, для Массачусеттс не понятно, но на их сайте значения схожие. 
```{r}
col_I_sn|>filter(BOOK>=900 | BOOK <= 350)
col_I_sn|>filter(ADD_FEE>=3000)
```

##### Фиктивный признак IN_STATE. 
По смыслу зависит от параметров (гос.субсидии), которых нет в данных, поэтому его сравнение с другими признаками не будет информативным.