---
title: "CollegeTwo"
author: "Yakovlev D.M."
date: "2024-12-04"
output: html_document
---

# О виде распределений и о сравнении распределений

### 1. Проверка гипотез на нормальное распределение:

Для чего нужна проверка на нормальное распределение?

* Некоторые параметрические методы опираются на данные с нормальным распределением
* Для задач регрессионного анализа нормальные (гауссовские) распределения могут иметь только линейную зависимость, что важно

```{r setup, include=FALSE, warning=FALSE, message=FALSE}
library(tidyverse)
library(GGally)
library(ggplot2)
library(psych)
library(ggpubr)
library(patchwork)
library(kableExtra)
library(skimr)
library(fitdistrplus)
library(car)
library(nortest)
library(plotrix)
```

```{r} 
knitr::opts_chunk$set(warning = FALSE, message = FALSE) 
```

Воспользуемся полученными в первой части задания результатами.

```{r}
library(readxl)
col_I_sn<-read_excel("stat2021_sm\\us_col.std\\I_shortname.xls")
col_I<-read_excel("stat2021_sm\\us_col.std\\I.xls")
```
Убираем IN_STATE как фиктивный признак

```{r}
col_I_sn$PPIND=ifelse(col_I_sn$PPIND==1, "public", "private")
head(col_I_sn)
colNames<-c("ADD_FEE", "BOOK", "R_B_COST","OUT_STAT","NEW10","AVRCOMB","SF_RATIO","PH_D","GRADUAT","PPIND")
col_I_comp<-col_I_sn[colNames]
```
Выделим основные признаки, по которым будет проходить дальнейший анализ данных

Количественные признаки:

* AVRMATH Average Math SAT score                     
* AVRVERB Average Verbal SAT score                   
* AVRCOMB Average Combined SAT score
* AVR_ACT Average ACT score                     
* MATH_1 First quartile - Math SAT                    
* MATH_3 Third quartile - Math SAT                   
* VERB_1 First quartile - Verbal SAT
* VERB_3 Third quartile - Verbal SAT
* ACT_1 First quartile - ACT                          
* ACT_3 Third quartile - ACT              
* APP_REC Number of applications received             
* APP_ACC Number of applicants accepted             
* NEW_STUD Number of new students enrolled   
* FULLTIME Number of fulltime undergraduates          
* PARTTIME Number of parttime undergraduates
* IN_STATE In-state tuition                        
* OUT_STAT Out-of-state tuition                       
* R_B_COST Room and board costs
* ROOM Room costs                                    
* BOARD Board costs                              
* ADD_FEE Additional fees                            
* BOOK Estimated book costs                 
* PERSONAL Estimated personal spending
* PH_D Pct. of faculty with Ph.D.'s          
* TERM_D Pct. of faculty with terminal degree         
* SAL_FULL Average salary - full professor          
* SAL_AC Average salary - associate professor         
* SAL_AS Average salary - assistant professor         
* SAL_ALL Average salary - all ranks       
* COMP_FUL Average compensation - full professor   
* COMP_AC Average compensation - associate professor  
* COMP_AS Average compensation - assistant professor  
* COMP_ALL Average compensation - all ranks           
* NUM_FULL Number of full professor
* NUM_AC Number of associate professor                
* NUM_AS Number of assistant professor                
* NUM_INS Number of instructors                
* NUM_ALL Number of faculty - all ranks   
* INSTRUCT Instructional expenditure per student
* GRADUAT Graduation rate
* SF_RATIO Student/faculty ratio
* DONATE Pct.alumni who donate
* NEW10 Pct. new students from top 10% of H.S. class - % студентов из топ 10% своей старшей школы
* NEW25 Pct. new students from top 25% of H.S. class - % студентов из топ 25% своей старшей школы

Качественные признаки:

* FICE - Federal ID Number
* ...1 - Название университета 
* PPIND Public/private indicator (public=1, private=2)
* STATE State (postal code)
* TYPE - I (можно удалить)

```{r message=FALSE, warning=FALSE}
ggpairs(col_I_comp, aes(alpha = 0.5, color=PPIND),
        diag = list(continuous = wrap("barDiag", bins = 20)),
        upper = list(continuous = wrap("cor", size = 2)))
```


log dataset
```{r}
q_cols<-sapply(col_I_sn, is.numeric)
q_cols[c("PPIND", "FICE")]<-FALSE
q_cols<-names(q_cols)[q_cols==TRUE]

col_I_sn_log<-col_I_sn|>
  mutate(across(q_cols, ~log(.x)))|>
  rename_with(~paste0("log-", .x), q_cols)

```

Выбранные признаки с разделением по группам
```{r}
colNames<-c("ADD_FEE", "BOOK", "R_B_COST", "OUT_STAT","NEW10","AVRCOMB","SF_RATIO","PH_D","GRADUAT", "PPIND")
colFin<-c("ADD_FEE", "BOOK", "PPIND")
colCost<-c("R_B_COST", "OUT_STAT", "PPIND")
colNew<-c("AVRCOMB", "PPIND")
colStud<-c("SF_RATIO", "PH_D", "NEW10", "GRADUAT", "PPIND")
col_I_comp<-col_I_sn[colNames]
head(col_I_comp)
```

```{r}
log_colNames<-c(paste0("log-", colNames)[-length(colNames)], "PPIND")
col_I_comp_log<-col_I_sn_log[log_colNames]
head(col_I_comp_log)|>rmarkdown::paged_table()
```

```{r}
col_I_mixed<-col_I_comp|>mutate(ADD_FEE=col_I_comp_log$`log-ADD_FEE`)|>rename(`log-ADD_FEE`=ADD_FEE)
head(col_I_mixed)
```

```{r message=FALSE, warning=FALSE}
ggpairs(col_I_mixed, aes(alpha = 0.5, color=PPIND),
        diag = list(continuous = wrap("barDiag", bins = 20)),
        upper = list(continuous = wrap("cor", size = 2)))
```

Учтём комментарий из первой части: 

"В дальнейшем вид pairs plots, распределения признаков и корреляции анализировать отдельно для неоднородных групп."

Неоднородность групп в этом датасете определяется признаком PPIND. Тогда разделим рассматриваемые признаки на две части, либо используем facet_wrap(~PPIND) 
```{r}
col_split_mixed<-split(col_I_mixed, col_I_mixed$PPIND)
names(col_split_mixed)<-c("private", "public")
colMixed<-names(col_I_mixed)
colMixed<-colMixed[-length(colMixed)]
colMixed
```

```{r}
chi_squared_normality_test <- function(data, method = "quantile", n_bins = 10, min_expected = 5) {
  data <- na.omit(data)
  n <- length(data)
  if (n < 10) stop("Sample size too small for this test. Need at least 10 observations.")

  mu <- mean(data)
  sigma <- sd(data)

  # Choose bins based on the specified method
  if (method == "quantile") {
    breaks <- quantile(data, probs = seq(0, 1, length.out = n_bins + 1))
  } else if (method == "equalwidth") {
    breaks <- seq(min(data), max(data), length.out = n_bins + 1)
  } else {
    stop("Invalid binning method. Choose 'quantile' or 'equalwidth'.")
  }

  #Observed Frequencies
  observed <- hist(data, breaks = breaks, plot = FALSE)$counts

  #Expected Frequencies (using pnorm)
  expected <- diff(pnorm(breaks, mean = mu, sd = sigma)) * n

  #Check for minimum expected frequency.  If not met, return NA.
  if (any(expected < min_expected)) {
    warning("Some expected frequencies are below the minimum. Consider increasing sample size or n_bins.")
    return(list(p_value = NA, chisq = NA, df = NA, method = method, n_bins = n_bins))
  }

  chi_squared <- sum((observed - expected)^2 / expected)
  df <- length(breaks) - 3  #Corrected degrees of freedom

  p_value <- pchisq(chi_squared, df = df, lower.tail = FALSE)

  return(list(p_value = p_value, statistic = chi_squared, df = df, method = method, n_bins = n_bins))
}
```

```{r}
chi_squared_normality_test <- function(data, min_expected = 4.9) {
  data <- na.omit(data)
  n <- length(data)
  if (n < 10) stop("Sample size too small for this test. Need at least 10 observations.")

  mu <- mean(data)
  sigma <- sd(data)

   # Calculate quantiles for breaks
   probs <- seq(5/n, 1 - 5/n, by = 5/n)
   breaks <- qnorm(probs, mean = mu, sd = sigma)

   # Add extreme quantiles
   breaks <- c(qnorm(0), breaks, qnorm(1))

  #Observed Frequencies
  observed <- hist(data, breaks = breaks, plot = FALSE)$counts

  #Expected Frequencies (using pnorm)
    expected <- diff(pnorm(breaks, mean = mu, sd = sigma)) * n

  chi_squared <- sum((observed - expected)^2 / expected)
  df <- length(breaks) - 3  #Corrected degrees of freedom

  p_value <- pchisq(chi_squared, df = df, lower.tail = FALSE)

  return(list(p_value = p_value, statistic = chi_squared, df = df))
}
```

```{r}
data<-rnorm(404)

data <- na.omit(data)
n <- length(data)
if (n < 10) stop("Sample size too small for this test. Need at least 10 observations.")

mu <- mean(data)
sigma <- sd(data)

 # Calculate quantiles for breaks
 probs <- seq(5/n, 1 - 5/n, by = 5/n)
 breaks <- qnorm(probs, mean = mu, sd = sigma)
probs*n
 # Add extreme quantiles
 breaks <- c(qnorm(0), breaks, qnorm(1))
breaks
#Observed Frequencies
observed <- hist(data, breaks = breaks, plot = FALSE)$counts
observed
#Expected Frequencies (using pnorm)
  expected <- diff(pnorm(breaks, mean = mu, sd = sigma)) * n
expected

```

Проверка на соответствие
```{r}
n = 500
test<-replicate(3000, chi_squared_normality_test(rnorm(n))$p_value)
quantile(test)
```

<h3>Комментарий к функции perform_normality_tests. Если выбран метод "equalwidth", то для chi-square теста на нормальность выполняется вычисление так, чтобы в каждом bin было не менее 5 значений (n_bins = length(data) - 1). </h3>
```{r}
perform_normality_tests <- function(df, cols) {
  # Input validation (remains the same)
    # Function to perform a single normality test (simplified)
  run_test <- function(data, test_name) {
    if (test_name == "Chi-squared") {
      chisq_test<-chi_squared_normality_test(data)
      return(chisq_test[c("p_value", "statistic", "df")])
    }
    test_result <- switch(test_name,
                          "Lilliefors" = lillie.test(data),
                          "Anderson-Darling" = ad.test(data),
                          "Shapiro-Wilk" = shapiro.test(data)
    )
    return(list(p_value = test_result$p.value, statistic = test_result$statistic, df=length(na.omit(data))))  # Removed test_name
  }
     results <- lapply(cols, function(col) {
    data <- df[[col]]
    n_na <- sum(is.na(data))
    if (n_na > 0) {
      warning(paste0("Removed ", n_na, " NA values from column '", col, "' before testing."))
      data <- na.omit(data)
    }
    test_results <- lapply(c("Lilliefors", "Anderson-Darling", "Shapiro-Wilk", "Chi-squared"), function(test) run_test(data, test))
    list(column = col, tests = test_results)
  })

  results_df <- do.call(rbind, lapply(results, function(x) {
    test_names <- c("Lilliefors", "Anderson-Darling", "Shapiro-Wilk", "Chi-squared")
    p_values <- sapply(x$tests, "[[", "p_value")
    data.frame(
      Column = x$column,
      Test = test_names, #Directly use test_names vector
      Statistic = sapply(x$tests, "[[", "statistic"),
      P_value = p_values,
      Size = sapply(x$tests, "[[", "df"),
      Significance = sapply(p_values, function(p) ifelse(p < 0.05, "\u2714", "\u2716")),
      stringsAsFactors = FALSE
    )
  }))

  plots <- lapply(cols, function(col) {
    data <- df[[col]]
    data <- na.omit(data)
    ggqqplot(data, title = paste("Normal Probability Plot for", col))

  })
  names(plots)<-cols
  list(results = results_df, plots = plots)
}
```

Случай общественных вузов
```{r}
colSums(is.na(col_split_mixed$public))
col_norm_public<-col_split_mixed$public|>perform_normality_tests(colMixed)
col_norm_public$plots
col_norm_public$results|>dplyr::select(-Statistic)|>rmarkdown::paged_table()
```

Если оценивать по критерию хи-квадрат, то для public не отвергаем AVRCOMB, SF_RATIO, PH_D, GRADUAT
Можно заметить "хвосты" на некоторых графиках.

```{r}
col_norm_private<-col_split_mixed$private|>perform_normality_tests(colMixed, n_bins_private, "equalwidth")
col_norm_private$plots
col_norm_private$results|>dplyr::select(-Statistic)|>rmarkdown::paged_table()
```
Если сверяться с хи-квадратом, то для private не отвергаем log-ADD_FEE, R_B_COST, AVRCOMB, SF_RATIO


### Проверка равенств распределений

1.1. Исследовать однородность данных по PPIND
(public/private) визуально (с помощью ящиков с усами) и
по критериям.
Сравнить величину дополнительных взносов (ADD FEE) и затраты на книги (BOOK).

```{r}
perform_tests <- function(data,
                          quantitative_columns,
                          categorical_column,
                          alpha = 0.05) {
  results <- list()
  
  for (col in quantitative_columns) {
    levene_test<-leveneTest(data[[col]] ~ data[[categorical_column]])
    var_test <- var.test(data[[col]] ~ data[[categorical_column]])
    wilcox_test <- wilcox.test(data[[col]]~data[[categorical_column]])
    t_test_equal <- t.test(data[[col]] ~ data[[categorical_column]], var.equal = TRUE)
    t_test_unequal <- t.test(data[[col]] ~ data[[categorical_column]], var.equal = FALSE)
    
    results[[col]] <- list(
      t_test_unequal_p_value = t_test_unequal$p.value,
      t_test_equal_p_value = t_test_equal$p.value,
      levene_test_p_value = levene_test$`Pr(>F)`[1],
      var_test_p_value = var_test$p.value,
      wilcox_test_p_value = wilcox_test$p.value
    )
  }
  
  return(results |> enframe(name = "attribute", value = "p_values") |>
  unnest_wider(p_values))
}
```

```{r}
df_tests = perform_tests(col_I_mixed, colMixed, "PPIND")
df_tests
```

Box with Whiskers
```{r}
df_long <- col_I_mixed|>
  pivot_longer(cols = -PPIND, names_to = "attribute", values_to = "value")
```

```{r}
# Объединяем результаты теста с основными данными
df_with_tests <- df_long %>%
  left_join(df_tests, by = "attribute")
```

```{r}
df_with_tests_cost <- df_with_tests[df_with_tests$attribute%in%colCost[-length(colCost)],]
df_with_tests_new <- df_with_tests[df_with_tests$attribute%in%colNew[-length(colNew)],]
df_with_tests_stud <- df_with_tests[df_with_tests$attribute%in%colStud[-length(colStud)],]
df_with_tests_fin <- df_with_tests[df_with_tests$attribute%in%c("log-ADD_FEE", "BOOK"),]

p<-ggplot(df_with_tests_cost,
       aes(x = attribute,
           y = value,
           fill = PPIND)) +
  geom_boxplot() +
  labs(title = "Boxplot",
       x = "Attribute",
       y = "Value")+
  theme_minimal() +
  theme(axis.text.x = element_text(angle = 45, hjust = 1), plot.caption = element_text(size = 8, hjust = 0)) +
  scale_fill_manual(values = c("private" = "red", "public" = "lightblue"))
```

```{r}
p$data<-df_with_tests_new
p
df_with_tests|>dplyr::filter(attribute%in%colNew[-length(colNew)])|>dplyr::select(-PPIND, -value)|>head(1)|>rmarkdown::paged_table()
```
Можем сказать, что public и private имеют разные матожидания.

```{r}
p$data<-df_with_tests_fin|>filter(attribute%in%"BOOK")
p
p$data<-df_with_tests_fin|>filter(attribute%in%"log-ADD_FEE")
p
df_with_tests|>dplyr::filter(attribute%in%c("log-ADD_FEE", "BOOK"))|>dplyr::select(-PPIND, -value)|>head(length(colFin)-1)|>rmarkdown::paged_table()
```
Исходя из p_value не отвергаем, что public и private имеют равные матожидания. Тест Вилкоксона также характеризует их однородность. 

Проверим log-ADD_FEE и BOOK друг с другом
```{r}
compare_column_tests <- function(column_1,
                          column_2,
                          alpha = 0.05) {
  levene_test<-leveneTest(column_2, column_1)
  var_test <- var.test(column_1, column_2)
  wilcox_test <- wilcox.test(column_1, column_2)
  t_test_equal <- t.test(column_1, column_2, var.equal = TRUE)
  t_test_unequal <- t.test(column_1, column_2, var.equal = FALSE)
  
  results <- data.frame(
    t_test_unequal_p_value = t_test_unequal$p.value,
    t_test_equal_p_value = t_test_equal$p.value,
    levene_test_p_value = levene_test$`Pr(>F)`[1],
    var_test_p_value = var_test$p.value,
    wilcox_test_p_value = wilcox_test$p.value
  )
}
```

```{r}
af_private<-col_I_sn$ADD_FEE[col_I_sn$PPIND=="private"]
af_pu<-col_I_sn$ADD_FEE[col_I_sn$PPIND=="public"]
b_pr<-col_split_mixed$private$BOOK
b_pu<-col_split_mixed$public$BOOK

print(compare_column_tests(af_pr, b_pr))
print(compare_column_tests(af_pu, b_pu))
```
В общем случае тесты показывают, что разница есть в случае общественных вузов, но для частных вузов не отвергаем равенство дисперсий (из levene's test) и матожиданий

```{r}
p$data<-df_with_tests_stud
p
df_with_tests|>dplyr::filter(attribute%in%colStud[-length(colStud)])|>dplyr::select(-PPIND, -value)|>head(length(colStud)-1)|>rmarkdown::paged_table()

```
Не отвергаем равенство дисперсий. В случае с NEW10 по Levene Test отвергаем гипотезу, а по Var Test не отвергаем. Визуально, из-за выбросов Var Test становится мощнее, поэтому следует отвергнуть равенство дисперсий NEW10.

```{r}
p$data<-df_with_tests_cost
p
df_with_tests|>dplyr::filter(attribute%in%colCost[-length(colCost)])|>dplyr::select(-PPIND, -value)|>head(length(colCost)-1)|>rmarkdown::paged_table()

```

Для R_B_COST не отвергается равенство дисперсий.


### Выводы:

* Хи-квадрат тест на нормальность:

1. Public: не отвергаем AVRCOMB, SF_RATIO, PH_D, GRADUAT.

2. Private: не отвергаем log-ADD_FEE, R_B_COST, AVRCOMB, SF_RATIO.

* Равенство матожиданий между группами private/public:

- log-ADD_FEE, BOOK

* Равенство дисперсий между группами private/public:

- log-ADD_FEE, BOOK
- R_B_COST
- SF_RATIO, PH_D, GRADUAT

* Сравнение ADD_FEE и BOOK:

- Private отвергается равенство матожиданий и дисперсий
- Public не отвергается равенство матожиданий и дисперсий