---
title: "CollegeThree"
author: "Yakovlev D.M."
date: "2024-12-11"
output: html_document
---

# Об анализе зависимостей

```{r setup, include=FALSE, warning=FALSE, message=FALSE}
library(tidyverse)
library(GGally)
library(ggplot2)
library(psych)
library(ggpubr)
library(patchwork)
library(kableExtra)
library(skimr)
library(fitdistrplus)
library(car)
library(nortest)
library(plotrix)
library(gridExtra)
library(ppcor)
```

Воспользуемся полученными в первой части задания результатами.

```{r}
library(readxl)
col_I_sn<-read_excel("stat2021_sm\\us_col.std\\I_shortname.xls")
col_I<-read_excel("stat2021_sm\\us_col.std\\I.xls")
```

```{r}
col_I_sn$PPIND=ifelse(col_I_sn$PPIND==1, "public", "private")
head(col_I_sn)|>rmarkdown::paged_table()
colNames<-c("ADD_FEE", "BOOK", "R_B_COST","IN_STATE","OUT_STAT","NEW10","AVRCOMB","SF_RATIO","PH_D","GRADUAT","PPIND")
col_I_comp<-col_I_sn[colNames]
```
Выделим основные признаки, по которым будет проходить дальнейший анализ данных

Количественные признаки:

* AVRMATH Average Math SAT score                     
* AVRVERB Average Verbal SAT score                   
* AVRCOMB Average Combined SAT score
* AVR_ACT Average ACT score                     
* MATH_1 First quartile - Math SAT                    
* MATH_3 Third quartile - Math SAT                   
* VERB_1 First quartile - Verbal SAT
* VERB_3 Third quartile - Verbal SAT
* ACT_1 First quartile - ACT                          
* ACT_3 Third quartile - ACT              
* APP_REC Number of applications received             
* APP_ACC Number of applicants accepted             
* NEW_STUD Number of new students enrolled   
* FULLTIME Number of fulltime undergraduates          
* PARTTIME Number of parttime undergraduates
* IN_STATE In-state tuition                        
* OUT_STAT Out-of-state tuition                       
* R_B_COST Room and board costs
* ROOM Room costs                                    
* BOARD Board costs                              
* ADD_FEE Additional fees                            
* BOOK Estimated book costs                 
* PERSONAL Estimated personal spending
* PH_D Pct. of faculty with Ph.D.'s          
* TERM_D Pct. of faculty with terminal degree         
* SAL_FULL Average salary - full professor          
* SAL_AC Average salary - associate professor         
* SAL_AS Average salary - assistant professor         
* SAL_ALL Average salary - all ranks       
* COMP_FUL Average compensation - full professor   
* COMP_AC Average compensation - associate professor  
* COMP_AS Average compensation - assistant professor  
* COMP_ALL Average compensation - all ranks           
* NUM_FULL Number of full professor
* NUM_AC Number of associate professor                
* NUM_AS Number of assistant professor                
* NUM_INS Number of instructors                
* NUM_ALL Number of faculty - all ranks   
* INSTRUCT Instructional expenditure per student
* GRADUAT Graduation rate
* SF_RATIO Student/faculty ratio
* DONATE Pct.alumni who donate
* NEW10 Pct. new students from top 10% of H.S. class - % студентов из топ 10% своей старшей школы
* NEW25 Pct. new students from top 25% of H.S. class - % студентов из топ 25% своей старшей школы

Качественные признаки:

* FICE - Federal ID Number
* ...1 - Название университета 
* PPIND Public/private indicator (public=1, private=2)
* STATE State (postal code)
* TYPE - I (можно удалить)

```{r message=FALSE, warning=FALSE}
ggpairs(col_I_comp, aes(alpha = 0.5, color=PPIND),
        diag = list(continuous = wrap("barDiag", bins = 20)),
        upper = list(continuous = wrap("cor", size = 2)))
```
Что можно заметить: 

* Сильная положительная зависимость GRADUAT от PH_D, AVRCOMP, NEW10, OUT_STAT, R_B_COST, сильная отрицательная от SF_RATIO;


IN_STATE является искусственным параметром, так как зависит от субсидирования штатов (неявная зависимость)

log dataset
```{r}
q_cols<-sapply(col_I_sn, is.numeric)
q_cols[c("PPIND", "FICE")]<-FALSE
q_cols<-names(q_cols)[q_cols==TRUE]

col_I_sn_log<-col_I_sn|>
  mutate(across(q_cols, ~log(.x)))|>
  rename_with(~paste0("log-", .x), q_cols)

```

Выбранные признаки с разделением по группам
```{r}
colNames<-c("ADD_FEE", "BOOK", "R_B_COST","OUT_STAT","NEW10","AVRCOMB","SF_RATIO","PH_D","GRADUAT", "PPIND")
colFin<-c("ADD_FEE", "BOOK", "PPIND")
colCost<-c("R_B_COST", "OUT_STAT", "PPIND")
colNew<-c("AVRCOMB", "PPIND")
colStud<-c("SF_RATIO", "PH_D", "NEW10", "GRADUAT", "PPIND")
col_I_comp<-col_I_sn[colNames]
head(col_I_comp)|>rmarkdown::paged_table()
```

```{r}
log_colNames<-c(paste0("log-", colNames)[-length(colNames)], "PPIND")
log_colFin<-c(paste0("log-", colFin)[-length(colFin)], "PPIND")
log_colCost<-c(paste0("log-", colCost)[-length(colCost)], "PPIND")
log_colNew<-c(paste0("log-", colNew)[-length(colNew)], "PPIND")
log_colStud<-c(paste0("log-", colStud)[-length(colStud)], "PPIND")
col_I_comp_log<-col_I_sn_log[log_colNames]
head(col_I_comp_log)|>rmarkdown::paged_table()
```

```{r}
col_I_mixed<-col_I_comp|>mutate(ADD_FEE=col_I_comp_log$`log-ADD_FEE`)|>rename(`log-ADD_FEE`=ADD_FEE)
head(col_I_mixed)|>rmarkdown::paged_table()
summary(col_I_mixed)
```

```{r}
colSums(is.na(col_I_mixed))
```
Анализ линейных зависимостей:

```{r message=FALSE, warning=FALSE}
ggpairs(col_I_mixed, aes(alpha = 0.5, color=PPIND),
        diag = list(continuous = wrap("barDiag", bins = 20)),
        upper = list(continuous = wrap("cor", size = 2)))
```

Здесь указываются коэффициенты корреляции Пирсона и их значимость (по числу `*` от менее значимых `` до самых значимых `***`). Можно заметить значимые коэффициенты корреляции, особенно в группе "public".

```{r}
col_split_mixed<-split(col_I_mixed, col_I_mixed$PPIND)
names(col_split_mixed)<-c("private", "public")
col_split_mixed<-lapply(col_split_mixed, function(x){
  dplyr::select(x, -PPIND)
})
colMixed<-names(col_I_mixed)
colMixed<-colMixed[-length(colMixed)]
col_split_mixed$private|>rmarkdown::paged_table()
col_split_mixed$public|>rmarkdown::paged_table()
```
Private: 

```{r message=FALSE, warning=FALSE}
ggpairs(col_split_mixed$private, aes(alpha = 0.5),
        diag = list(continuous = wrap("barDiag", bins = 20)),
        upper = list(continuous = wrap("cor", size = 2)))
```
Можно заметить, что NEW10/AVRCOMB разбивается на две части (поскольку AVRCOMB имеет много пропусков и сам AVRCOMB подразумевает разделение на подгруппы).
```{r}
col_I_sn[col_I_sn$PPIND=="private",]|>filter(NEW10<=50 & !is.na(AVRCOMB))|>rmarkdown::paged_table()
col_I_sn[col_I_sn$PPIND=="private",]|>filter(NEW10>50 & !is.na(AVRCOMB))|>rmarkdown::paged_table()
```

Среди частных университетов только один "Delaware University" имеет расхождения между IN_STATE и OUT_STAT. Сейчас идёт такое ценообразование.
University of Delaware's tuition is \$15,410 for in-state and \$37,930 for out-of-state.
```{r}
col_I_sn[col_I_sn$IN_STATE!=col_I_sn$OUT_STAT & col_I_sn$PPIND=="private",]
```

Public:

```{r message=FALSE, warning=FALSE}
ggpairs(col_split_mixed$public, aes(alpha = 0.5),
        diag = list(continuous = wrap("barDiag", bins = 20)),
        upper = list(continuous = wrap("cor", size = 2)))
```

Учитывая ограниченный объём данных, тем более после разделения по группам (например, наименьшая в private размера 29 без NA), следует воспользоваться pairwise. Более того, из-за признака AVRCOMB использование casewise неявно рассматривает корреляцию в другой подгруппе. Минусом pairwise является то, что из-за попарной проверки могут учитываться данные, пропущенные в других парах.

```{r}
compute_corr <- function(group_data) {
  corr_pairwise_pearson <- cor(group_data, use = "pairwise.complete.obs", method = "pearson")
  corr_pairwise_spearman <- cor(group_data, use = "pairwise.complete.obs", method = "spearman")
  return(list(pairwise_pearson = corr_pairwise_pearson, pairwise_spearman = corr_pairwise_spearman))
}

make_corr_plots <- function(corr_list, group) {
  p1 <- ggcorrplot(corr_list$pairwise_pearson,
                   lab = TRUE,
                   lab_size = 1.9,
                   colors = c("blue", "white", "red"),
                   title = paste("Pairwise Cor Pearson Matrix for Group", group),
                   ggtheme = theme_minimal() +
                     theme(plot.title = element_text(size = 6)) # Reduced title size
  )
  p2 <- ggcorrplot(corr_list$pairwise_spearman,
                   lab = TRUE,
                   lab_size = 1.9,
                   colors = c("blue", "white", "red"),
                   title = paste("Pairwise Cor Spearman Matrix for Group", group),
                   ggtheme = theme_minimal() +
                     theme(plot.title = element_text(size = 6)) # Reduced title size
  )
  grid.arrange(p1, p2, ncol = 2, widths = c(4, 4),  # Adjust widths here
               padding = unit(1, "cm"))  # Add padding for extra space
}
```

```{r}
library(ggcorrplot)
for (group in names(col_split_mixed)) {
    group_data <- col_split_mixed[[group]]
    cor_matrix <- compute_corr(group_data)
    plot_pearson_spearman <- make_corr_plots(cor_matrix, group)
    print(plot_pearson_spearman)
}
```

В тех ячейках, где совпадают или близки коэффициенты корреляции Пирсона и Спирмена почти нет выбросов и у scatterplot эллиптическая структура, если Пирсон значительно больше Спирмена - есть заметные выбросы. Спирмен может быть больше Пирсона, если выбросы имеются, но их положение не очень значимо относительно других наблюдений.

Замечаем блок GRADUAT, PH_D, SF_RATIO, AVRCOMB, NEW10, OUT_STAT в private. В public заметные, но менее выраженные зависимости. 

Можно сказать, что в private (AVRCOMB - NEW10) AVRCOMB линейно зависит от NEW10 (% студентов, входящих в топ %10 старшей школы).

Рассмотрим несколько примеров с частной корреляцией в private и в public

Private:

Корреляции между AVRCOMB, BOOK велика, хотя BOOK может входить в OUT_STAT (но они некоррелируют) также непонятна корреляция между R_B_COST и SF_RATIO (возможно OUT_STAT - скрытый фактор).

Для R_B_COST и SF_RATIO выберем следующие скрытые факторы:

* OUT_STAT - стоимость обучения связана с ценой проживания R_B_COST и качеством образования, что влияет на SF_RATIO.


Поставим уровень значимости alpha = 0.05

```{r}
res<-pcor(col_split_mixed$private[,c("R_B_COST", "SF_RATIO", "OUT_STAT")])
res$estimate["R_B_COST", "SF_RATIO"]
res$p.value["R_B_COST", "SF_RATIO"]
```

estimate - получившаяся частная корреляция. Замечаем, что без OUT_STAT коэффициент корреляции Пирсона близок к 0, а p-value ~ 0.90. 

* Для AVRCOMB/BOOK можно выделить OUT_STAT по тем же причинам, что и в предыдущем примере и NEW10, так как они влияют на AVRCOMB

```{r}
group_1<-c("AVRCOMB", "BOOK")
res<-pcor(na.omit(col_split_mixed$private[,c(group_1, "NEW10")]))
res
```
```{r}
res_2<-pcor(na.omit(col_split_mixed$private[,c(group_1, "OUT_STAT", "NEW10")]))
res_2
```

Получаем, что частная корреляция AVRCOMB/BOOK больше зависит от NEW10, чем от NEW10/OUT_STAT.

Public:

* Зависимость между GRADUAT и R_B_COST. Скрытые факторы: OUT_STAT и NEW10.

```{r}
group_2<-c("GRADUAT", "R_B_COST")
res_1<-pcor(na.omit(col_split_mixed$public[,c(group_2, "OUT_STAT", "NEW10")]), method = "spearman")
res_1
```
Коэффициент корреляции Спирмена понизился, p-value ~ 0.22. Не отвергаем влияния совокупности скрытых факторов OUT_STAT и NEW10.

* Коэффициент корреляции Спирмена OUT_STAT и PH_D равен 0.24, хотя визуально кажется, что они коррелируют сильнее. Скрытыми факторами могут быть NEW10, так как NEW10 отражает престижность вузов (NEW10 может зависеть от PH_D, поскольку лучшие студенты хотят найти лучших преподавателей), а OUT_STAT зависит от NEW10 и PH_D.

```{r}
group_3<-c("PH_D", "OUT_STAT")
res_3<-pcor(na.omit(col_split_mixed$public[,c(group_3, "NEW10")]), method = "spearman")
res_3
```
Не отвергаем влияние NEW10 на PH_D и OUT_STAT. Можно также рассмотреть частную корреляцию от SF_RATIO, так как это отражает (неявно) процент PH_D и стоимость OUT_STAT за счёт студентов и профессоров.
```{r}
res_4<-pcor(na.omit(col_split_mixed$public[,c(group_3, "SF_RATIO")]), method = "spearman")
res_4
```
Отвергаем влияние SF_RATIO как скрытого фактора. Не отвергаем, что PH_D скрытый фактор относительно SF_RATIO/OUT_STAT.


### Выводы:

* Pairwise или Casewise? Выбран pairwise, поскольку casewise убирает большую часть данных и выделяет новую подгруппу.

* Матрицы корреляций public и private: отличаются. В public заметно больше коррелирующих факторов, что вероятно, связано с скрытыми факторами. В случае private явно выделяется группа признаков GRADUAT, PH_D, SF_RATIO, AVRCOMB, NEW10 и OUT_STAT, R_B_COST. 

* Частные корреляции:

* public:

- PH_D, OUT_STAT - скрытый фактор NEW10

- GRADUAT,  R_B_COST - скрытые факторы OUT_STAT/NEW10

* private:

- R_B_COST, SF_RATIO - скрытый фактор OUT_STAT
 
- AVRCOMB, BOOK - скрытый фактор NEW10
