---
title: "collegeOne"
author: "Yakovlev D.M."
date: "2024-11-27"
output: html_document
---

## Список задач:

### 0. Подготовка данных
```{r}
library(tidyverse)
library(GGally)
library(ggplot2)
library(psych)
library(ggpubr)
library(patchwork)
library(kableExtra)
library(skimr)
```

```{r}
library(readxl)
col_I_sn<-read_excel("stat2021_sm\\us_col.std\\I_shortname.xls")
col_I<-read_excel("stat2021_sm\\us_col.std\\I.xls")
```

```{r}
head(col_I_sn)|>rmarkdown::paged_table()
summary(col_I_sn)
```

```{r}
colSums(is.na(col_I_sn))
```
```{r}
col_I_sn$PPIND=ifelse(col_I_sn$PPIND==1, "public", "private")
```

```{r}
col_I_sn_noNA<-col_I_sn|>na.omit()
paste("col_I_sn dim: ", paste(dim(col_I_sn),collapse=", "))
paste("col_I_sn_noNA dim: ", paste(dim(col_I_sn_noNA), collapse=", "))
```
Огромная потеря в данных для case-wise. Следует либо применить pair-wise, либо заполнить данные. 

Логарифмируем датасет
```{r}
q_cols<-sapply(col_I_sn, is.numeric)
q_cols[c("PPIND", "FICE")]<-FALSE
q_cols<-names(q_cols)[q_cols==TRUE]
q_cols
col_I_sn_log<-col_I_sn|>
  mutate(across(q_cols, ~log(.x)))|>
  rename_with(~paste0("log-", .x), q_cols)

head(col_I_sn_log)|>rmarkdown::paged_table()
```

Так как в столбце NUM_INS были 0, они станут -inf и их стоит не учитывать
```{r}
col_I_sn_log$`log-NUM_INS`[col_I_sn_log$`log-NUM_INS`==-Inf]=NA
```

Для обсуждения данных нужно сделать следующее (написано много, так как очень подробно):

1. Разобраться в том, что означают признаки.

Количественные признаки:

* AVRMATH Average Math SAT score                     
* AVRVERB Average Verbal SAT score                   
* AVRCOMB Average Combined SAT score
* AVR_ACT Average ACT score                     
* MATH_1 First quartile - Math SAT                    
* MATH_3 Third quartile - Math SAT                   
* VERB_1 First quartile - Verbal SAT
* VERB_3 Third quartile - Verbal SAT
* ACT_1 First quartile - ACT                          
* ACT_3 Third quartile - ACT              
* APP_REC Number of applications received             
* APP_ACC Number of applicants accepted             
* NEW_STUD Number of new students enrolled   
* FULLTIME Number of fulltime undergraduates          
* PARTTIME Number of parttime undergraduates
* IN_STATE In-state tuition                        
* OUT_STAT Out-of-state tuition                       
* R_B_COST Room and board costs
* ROOM Room costs                                    
* BOARD Board costs                              
* ADD_FEE Additional fees                            
* BOOK Estimated book costs                 
* PERSONAL Estimated personal spending
* PH_D Pct. of faculty with Ph.D.'s          
* TERM_D Pct. of faculty with terminal degree         
* SAL_FULL Average salary - full professor          
* SAL_AC Average salary - associate professor         
* SAL_AS Average salary - assistant professor         
* SAL_ALL Average salary - all ranks       
* COMP_FUL Average compensation - full professor   
* COMP_AC Average compensation - associate professor  
* COMP_AS Average compensation - assistant professor  
* COMP_ALL Average compensation - all ranks           
* NUM_FULL Number of full professor
* NUM_AC Number of associate professor                
* NUM_AS Number of assistant professor                
* NUM_INS Number of instructors                
* NUM_ALL Number of faculty - all ranks   
* INSTRUCT Instructional expenditure per student
* GRADUAT Graduation rate
* SF_RATIO Student/faculty ratio
* DONATE Pct.alumni who donate
* NEW10 Pct. new students from top 10% of H.S. class - % студентов из топ 10% своей старшей школы
* NEW25 Pct. new students from top 25% of H.S. class - % студентов из топ 25% своей старшей школы

Порядковые признаки:

* FICE - Federal ID Number

Качественные признаки:

* ...1 - Название университета 
* PPIND Public/private indicator (public=1, private=2)
* STATE State (postal code)
* TYPE - I (можно удалить)

2. Если признаков очень много, то отобрать признаки (примерно 7-10) из следующих соображений: там должны быть признаки, упоминаемые в задании, и признаки, которые оказывают влияние на зависимую переменную в пункте 4 задания. Также, можно сократить число признаков, выбрав по представителю из каждой группы сильно коррелированных и похожих по смыслу признаков. При выборе представителей можно обращать внимание на число пропусков, на интерпретируемость и пр.

Рассматриваемые признаки (из .tsk):

1. PPIND
2. ADD_FEE
3. BOOK
4. NEW10 (зависимая переменная, также NEW25)

К ним можно добавить следующие признаки:

1. AVRMATH, MATH_1, MATH_3, AVRVERB, VERB_1, VERB_3, AVR_ACT, ACT_1, ACT_3 и AVRCOMB (могут влиять на NEW10 по смыслу)

```{r}
col_NEW10_sn<-col_I_sn[c("...1", "PPIND", "AVRMATH", "MATH_1", "MATH_3", "AVRVERB", "VERB_1", "VERB_3", "AVR_ACT", "ACT_1", "ACT_3", "AVRCOMB")]
  
```

3. Определить вид признаков (колич., порядковые, качеств.). Для количеств. признаков определить, непрерывные они или дискретные (в том числе, дискретными могут стать непрерывные признаки, которые измерены с плохой точностью). Как вариант, это можно увидеть, посмотрев на частоту моды.

```{r}
create_plots_list <- function(vec) {
    list(
        unique = unique(vec),
        hist = hist(vec, plot=FALSE),
        ecdf = ecdf(vec),
        ggqqplot = ggqqplot(vec),
        shapiro_test=shapiro.test(vec)
    )
}

col_I_sn_q_pub<-col_I_sn|>
  filter(PPIND=="public")|>
  select(q_cols)|>
  map(create_plots_list)|>
  set_names(q_cols)

col_I_sn_q_prv<-col_I_sn|>
  filter(PPIND=="private")|>
  select(q_cols)|>
  map(create_plots_list)|>
  set_names(q_cols)

col_I_sn_q_all<-col_I_sn|>
  select(q_cols)|>
  map(create_plots_list)|>
  set_names(q_cols)
```

```{r}
imap(col_I_sn_q_all, ~plot(.x$ecdf, main = .y, sub = paste("p-value = ",round(.x$shapiro_test$p.value,5)))+plot(.x$ggqqplot, main=.y))
```

Визуально по ecdf (Empirical CDF) можно разделить количественные признаки на непрерывные и дискретные следующим образом:

Дискретные:

* AVR_ACT
* MATH_1
* MATH_3
* VERB_1
* VERB_3
* ACT_1 
* ACT_3
* PH_D ? 
* TERM_D
* DONATE ? (В процентах, предположительно непрерывные, но визуально похожи на дискретные)

Непрерывные:

* Остальные

```{r}
q_cols_log<-paste0("log-",q_cols)
col_I_sn_q_all_log<-col_I_sn_log|>
  select(q_cols_log)|>
  map(create_plots_list)|>
  set_names(q_cols_log)
```

```{r}
imap(col_I_sn_q_all_log, ~plot(.x$ecdf, main=.y, sub=paste0("p-value = ", round(.x$shapiro_test$p.value, 5)))+plot(.x$ggqqplot, main=.y))
```


5. Построить matrix plot (pairs plot), его долго разглядывать с точки зрения outliers, неоднородностей, вида распределений, вида зависимостей (линейные/нелинейные) и пр.

```{r}
names_col<-names(col_I_sn)
names_col
avr_col<-names_col[grep("AVR", names_col)]
avr_col
act_col<-names_col[grep("ACT", names_col)]
num_col<-names_col[grep("NUM", names_col)]
sal_col<-names_col[grep("SAL", names_col)]
comp_col<-names_col[grep("COMP", names_col)]
new_col<-names_col[grep("NEW", names_col)]
math_col<-names_col[grep("MATH", names_col)]
verb_col<-names_col[grep("VERB", names_col)]
app_col<-names_col[grep("APP", names_col)]
time_col<-names_col[grep("TIME", names_col)]
cat_col<-c("PPIND", "FICE", "STATE")
stat_col<-c("IN_STATE", "OUT_STAT")
misc_col<-c("R_B_COST", "ROOM", "BOARD", "ADD_FEE", "BOOK", "PERSONAL", "INSTRUCT")
```

```{r}
col_list <- list(avr_col, act_col, num_col, sal_col, comp_col, new_col, math_col, verb_col, app_col, time_col)


create_ggpairs <- function(cols) {
  ggpairs(col_I_sn[c(cols, "PPIND")], aes(alpha = 0.5, color=PPIND),
        diag = list(continuous = wrap("barDiag", bins = 20)))
}

ggpairs_list <- map(col_list, create_ggpairs)
names(ggpairs_list) <- c("avr", "act", "num", "sal", "comp", "new", "math", "verb", "app", "time")

```

```{r}
ggpairs_list
```

```{r}
col_list_log<-lapply(col_list, function(x) paste0("log-", x))
col_list_log

create_ggpairs_log <- function(cols) {
  ggpairs(col_I_sn_log[c(cols, "PPIND")], aes(alpha = 0.5, color=PPIND),
        diag = list(continuous = wrap("barDiag", bins = 20)))
}

ggpairs_list_log <- map(col_list_log, create_ggpairs_log)
names(ggpairs_list_log) <-paste0("log-", c("avr", "act", "num", "sal", "comp", "new", "math", "verb", "app", "time"))
```

```{r}
ggpairs_list_log
```

```{r}
ggpairs(col_I_sn[c(num_col, "PPIND")], aes(alpha = 0.5, color=PPIND),
        diag = list(continuous = wrap("barDiag", bins = 20)))
```

6. Если есть сильно несимметричные (с хвостом вправо) распределения на положительной полуоси, то прологарифмировать их и снова построить pairs plot - зависимости должны стать более линейными, а распределения более симметричными.

7. Если есть outliers, то попробовать объяснить причину (ошибка в данных, особые индивиды) и удалить их.

```{r}
# Function to detect outliers using boxplot.stats
find_outliers_boxplot <- function(x) {
  boxplot.stats(x)$out
}

# Apply the function to each column
outlier_list_boxplot <- lapply(col_I_sn[q_cols], find_outliers_boxplot)
names(outlier_list_boxplot) <- q_cols

lapply(outlier_list_boxplot, summary)
```

```{r}
remove_outliers <- function(df, outlier_list) {
  df_cleaned <- list()

  for (i in seq_along(df)) {  
      attr_name <- names(df)[i]
      outliers <- outlier_list[[attr_name]]
      if (!is.null(outliers)) {
        df_cleaned[[attr_name]] <- df[[attr_name]][!(df[[attr_name]] %in% outliers)]
      }
  }
  df_cleaned
}

df_cleaned <- remove_outliers(col_I_sn[q_cols], outlier_list_boxplot)
```


```{r}
# Function to create a data frame with specific attribute and PPIND, filtered for "public" and "private"
create_filtered_df <- function(df, attr_name, outliers) {
    df %>%
      select(PPIND, attr_name) |>
      filter(if (!is.null(outliers)) !(!!sym(attr_name) %in% outliers)) #Remove outliers
}

# Create a list of data frames
attribute_names <- names(df)[-1]  #Exclude PPIND
list_dfs <- map2(q_cols, outlier_list_boxplot, ~ create_filtered_df(col_I_sn[c("PPIND", q_cols)], .x, .y))
names(list_dfs) <- q_cols
```

```{r}
create_boxplot <- function(df, attr_name) {
  ggplot(df, aes(x = 1, y = !!sym(attr_name), fill = PPIND)) +
    geom_boxplot() +
    labs(title = paste("Boxplot of", attr_name, "by PPIND"), y = attr_name) +
    theme_bw()
}

boxplot_list <- map2(list_dfs, names(list_dfs), ~create_boxplot(.x, .y))
names(boxplot_list) <- names(list_dfs)

boxplot_list
```


10. Посмотрите также на descriptive statistics с точки зрения минимумов-максимумов, асимметрии, эксцесса и пр.

```{r}
describe(col_I_sn)|>rmarkdown::paged_table()

results <- describeBy(col_I_sn, group=col_I_sn$PPIND)
df_results <- map_dfr(results, ~as.data.frame(.x), .id = "group")
kable(df_results, "html") %>%
  kable_styling(full_width = FALSE) %>%
  scroll_box(width = "100%", height = "400px")

skim(col_I_sn)[,c("skim_variable", "numeric.hist")]|>rmarkdown::paged_table()
```

```{r}
describe(col_I_sn_log)|>rmarkdown::paged_table()

results <- describeBy(col_I_sn_log, group=col_I_sn_log$PPIND)

df_results <- map_dfr(results, ~as.data.frame(.x), .id = "group")

kable(df_results, "html") %>%
  kable_styling(full_width = FALSE) %>%
  scroll_box(width = "100%", height = "400px")
```

```{r}
data <- col_I_sn

results <- describeBy(col_I_sn, group=col_I_sn$PPIND)

df_results <- map_dfr(results, ~as.data.frame(.x), .id = "group")

kable(df_results, "html") %>%
  kable_styling(full_width = FALSE) %>%
  scroll_box(width = "100%", height = "400px")
```

```{r}
df_long <- col_I_sn[c("PPIND", q_cols)] |>
  pivot_longer(cols = -PPIND, names_to = "attribute", values_to = "value")
df_long|>rmarkdown::paged_table()

ggplot(df_long, aes(x = attribute, y = value, color = PPIND)) +
  geom_boxplot() +
  labs(title = "Boxplots of Attributes by PPIND", x = "Attribute", y = "Value") +
  theme_bw() +
  theme(axis.text.x = element_text(size=3.5, angle = 45, hjust = 1, vjust=1)) +
    facet_wrap(~PPIND, scales="free") +
  theme(legend.position = "no")

ggplot(df_long, aes(x = attribute, y = value, color = PPIND)) +
  geom_boxplot() +
  labs(title = "Boxplots of Attributes by PPIND", x = "Attribute", y = "Value") +
  theme_bw() +
  theme(axis.text.x = element_text(size=3.5, angle = 45, hjust = 1, vjust=1))
```
