---
title: "Miscellaneous"
author: "Yakovlev D.M."
date: "2024-09-11"
output: html_document
---

```{r setup, include=FALSE}
knitr::opts_chunk$set(echo = TRUE)
```

```{r}
list.files(path="my101descr")
```

```{r}
library("readxl")
```

## 2. Считывание и просмотр

```{r}
library("tidyverse")
panel.hist <- function(x, ...)
{
    usr <- par("usr")
    par(usr = c(usr[1:2], 0, 1.5) )
    h <- hist(x, plot = FALSE)
    breaks <- h$breaks; nB <- length(breaks)
    y <- h$counts; y <- y/max(y)
    rect(breaks[-nB], 0, breaks[-1], y, col = "cyan", ...)
}
panel.cor <- function(x, y, digits = 2, prefix = "", cex.cor, ...)
{
    par(usr = c(0, 1, 0, 1))
    r <- abs(cor(x, y))
    txt <- format(c(r, 0.123456789), digits = digits)[1]
    txt <- paste0(prefix, txt)
    if(missing(cex.cor)) cex.cor <- 0.8/strwidth(txt)
    text(0.5, 0.5, txt, cex = cex.cor * r)
}
```

```{r}
df<-read_excel("my101descr/MY101.xls")
head(df)
```
# Создание справочника имён

```{r}
name_ref <- read_excel("my101descr/iqrate_description.xlsx", col_names = FALSE)

name_ref <- str_split_fixed(name_ref$...2, " ", 2)|>
  as.data.frame()|>setNames(c("id", "names"))|>rmarkdown::paged_table()
name_ref$id[140:nrow(name_ref)]<-c(140:nrow(name_ref))
name_ref$names[c(139,140,142)] <- c("Возраст", "STAT_1", "STAT_2")
name_ref
```

```{r}
colnames(df) <- name_ref$id
df
name_ref
```
Теперь перейдём к интересному: описательной статистике и рассмотрению различных признаков
(качественные, количественные и порядковые)

```{r}
df|>select(c(21, 22))|>pairs(diag.panel=panel.hist)
```

```{r}
df_names <- df|>setNames(name_ref$names)
df_names$Пол[df_names$Пол==1] <- "Муж"
df_names$Пол[df_names$Пол==2] <- "Жен"
df_names$Пол[is.na(df_names$Пол)] <- "Неизв"
df_names
```

```{r}
df_names|>select(c(21,112, 141))|>pairs(diag.panel=panel.hist, pch=20)
name_ref
```

```{r}
df_names|>select(c(138))|>group_by(Пол)|>summarize(ПолЧисло=n(), ПолПроцент = n()/nrow(df_names))
```

1 - Мужчины, 2 - Женщины

```{r}
df_names|>select(c(139))|>group_by(Возраст)|>summarize(ВозЧисло=n())|>ggplot(aes(x = Возраст, y = ВозЧисло)) + theme_bw()+
geom_point() + geom_line()
```

```{r}
hist(df_names$IQ)
hist(df_names$Возраст)
```
### Оценки людей с возрастом до 15-ти лет

```{r}
df_names|>subset(!(is.na(Возраст)|Возраст=="")&Возраст<16)
```

#  №1 Влияние IQ на оценку фильмов. 
Допустим, что чем выше IQ, тем меньше средняя оценка для фильмов
```{r}
df_IQ <- df_names|>select(IQ)|>group_by(IQ)|>summarize(IQ_num = n(), IQ_prob = n()/nrow(df_names))
df_IQ
```
Получается, что людей, которые имеют IQ в таблице, около 28%.

```{r}
df_names|>group_by(Возраст, Пол, IQ)|>summarize(Число = n(), Процент = n()/nrow(df_names))|>
  arrange(desc(Процент))
df_names
```

# Здесь средняя оценка по фильмам вместе с IQ

```{r}
df_IQ_Film <- df_names|>filter(!is.na(IQ))
df_IQ_Film|>mutate(mean_movie_score=rowMeans(df_IQ_Film[,1:101], na.rm=TRUE))|>
  select(IQ, mean_movie_score)|>pairs(main="IQ/Средняя оценка фильма", pch=20, diag.panel = panel.hist)
```

Здесь закончим (позже напишу, что тут да как. Во вторник)

# Порядковые признаки
Что относится к порядковым признакам? Результаты тестов (там используется сравнение),
оценки
# Качественные признаки
Пол, бок, глаза, руки.
# Количественные признаки
IQ - во сколько раз больше IQ (мультипликативный), возраст - на сколько лет старше 

```{r}
name_ref
pairs(df_names[,104:107], diag.panel = panel.hist)
pairs(df_names[,183:186], diag.panel=panel.hist)
summary(df_names[,183:186])
pairs(df_names[,c(1,3)], diag.panel=panel.hist)
summary(df_names[,c(1,3)])
pairs(df_names[,145:147], diag.panel=panel.hist)
summary(df_names[,145:147])
summary(df_names[,153:160])
```

```{r}
name_ref
```
# №2(или 3). Самый просматриваемый фильм.
По вхождениям посмотрим самый просматриваемый (по числу оценок) фильм

```{r}
df_film<-df_names[,1:101]|>lapply(function(x) length(x[!is.na(x)]))
data.frame(Num=unlist(df_film))|>arrange(desc(Num))
```
Можно ещё посчитать длину названных тайтлов
```{r}
names_length<-name_ref|>mutate(title.length = sapply(names, function(x) nchar(x)), 
         title.word.length = sapply(names, function(x) length(strsplit(x, " ")[[1]])))
names_length<-names_length[1:101,]
```

```{r}
names_length|>group_by(title.length)|>summarize(title.num = n(), title.prob = n()/nrow(names_length))|>arrange(desc(title.num))
```

```{r}
names_length|>group_by(title.word.length)|>summarize(title.num=n(), title.prob=n()/nrow(names_length))|>arrange(desc(title.num))
```

# №5 Уровень дохода и образование в зависимости от того, на каком боку спишь и какой из глаз шире открыт

Из-за того, что рассматриваются качественные/порядковые признаки, лучше изображать подсчёты с помощью таблиц. (Тут ещё нужно стандартизировать из-за неоднородности)
```{r}
name_ref
#141, 143
#201, 202
df_level<-df_names|>select(Обpазование, "Уpовень доходов", "Бок, на котором предпочитают спать", "Глаз, который обычно шире открыт")

df_level_aux<-df_level|>group_by(Обpазование, `Бок, на котором предпочитают спать`)|>summarize(Число=n(), Процент=n()/nrow(df_level))|>arrange(desc(Число))
df_level_aux|>filter(`Бок, на котором предпочитают спать`==1)
df_level_aux|>filter(`Бок, на котором предпочитают спать`==2)
df_level_aux|>filter(`Бок, на котором предпочитают спать`==3)
df_level_aux|>filter(is.na(`Бок, на котором предпочитают спать`))
df_level_aux|>filter(!is.na(Обpазование), !is.na(`Бок, на котором предпочитают спать`))|>
  select(c(1,2))|>
  cor()
```
