---
title: "OutpostTOC"
author: "Yakovlev D.M."
date: "2024-12-20"
output: 
  html_document:
    toc: true
    toc_float: true
    toc_collapsed: true
    toc_depth: 3
    number_sections: true
    theme: lumen
    df_print: paged
---

```{css, echo = FALSE}
#TOC {
  position: fixed !important;
  top: 0;
  left: 0;
  width: 50% !important;
  background-color: #f0f0f0;
  padding: 10px;
  margin: 0;
  z-index: 1000 !important;
  /*New styles for making toc scrollable*/
   overflow-y: auto;  /* enable vertical scrolling */
   overflow-x: hidden;  /* prevent horizontal scrolling */
}

#TOC .toc-content{
    z-index:1001 !important;
}

/* Collapsed style */
.toc-content.collapsed {
    display: none;
}

.main-container {
    padding-top: 50px !important;
    width: 100% !important; /* set the width */
    max-width: fit-content;
    margin-left: auto !important; /* Align to the right*/
    margin-right: auto !important; /* Align to the right*/
     box-sizing: border-box;
     display: block; /* Ensure it takes full width and the margin works */

}

/* Optional: Styles for the toc list */
#TOC ul {
  list-style-type: none;
  padding-left: 0;
}

#TOC li {
    margin-bottom: 5px;
}
```

# Предварительный анализ данных 

```{r setup, include=FALSE, warning=FALSE, message=FALSE}
library(tidyverse)
library(GGally)
library(ggplot2)
library(psych)
library(ggpubr)
library(patchwork)
library(kableExtra)
library(skimr)
library(fitdistrplus)
library(car)
library(nortest)
library(plotrix)
library(gridExtra)
library(ppcor)
knitr::opts_chunk$set(out.width="200%", fig.align="center")
```

```{r}
library(readxl)
col_I_sn<-read_excel("stat2021_sm\\us_col.std\\I_shortname.xls")
col_I<-read_excel("stat2021_sm\\us_col.std\\I.xls")
```

```{r}
head(col_I_sn)|>rmarkdown::paged_table()
summary(col_I_sn)
```

```{r}
col_I_sn$PPIND=ifelse(col_I_sn$PPIND==1, "public", "private")
```

NA review
```{r}
col_I_sn_noNA<-col_I_sn|>na.omit()
paste("col_I_sn dim: ", paste(dim(col_I_sn),collapse=", "))
paste("col_I_sn_noNA dim: ", paste(dim(col_I_sn_noNA), collapse=", "))
```

```{r}
naCol<-colSums(is.na(col_I_sn))|>sort(decreasing=TRUE)
naCol
table(naCol)
```

log dataset
```{r message=FALSE, warning=FALSE}
q_cols<-sapply(col_I_sn, is.numeric)
q_cols[c("PPIND", "FICE")]<-FALSE
q_cols<-names(q_cols)[q_cols==TRUE]

col_I_sn_log<-col_I_sn|>
  mutate(across(q_cols, ~log(.x)))|>
  rename_with(~paste0("log-", .x), q_cols)

head(col_I_sn_log)|>rmarkdown::paged_table()
```

## Разобраться в том, что означают признаки.

Выделим основные признаки, по которым будет проходить дальнейший анализ данных

### Список признаков.

Setup
```{r}
colNames<-c("ADD_FEE", "BOOK", "R_B_COST","IN_STATE","OUT_STAT","NEW10","AVRCOMB","SF_RATIO","PH_D","GRADUAT","PPIND")
colFin<-c("ADD_FEE", "BOOK", "PPIND")
colCost<-c("R_B_COST", "IN_STATE", "OUT_STAT", "PPIND")
colNew<-c("NEW10", "AVRCOMB", "PPIND")
colStud<-c("SF_RATIO", "PH_D", "GRADUAT", "PPIND")
col_I_comp<-col_I_sn[colNames]
col_I_comp_log<-col_I_sn_log[c(paste0("log-", colNames)[-length(colNames)], "PPIND")]
head(col_I_comp_log)|>rmarkdown::paged_table()
```

```{r}
unique_info <- function(column) {
  column<-na.omit(column)
  list(ratio=length(unique(column)) / length(column), unique=length(unique(column)), total=length(column), moda = max(table(column)))
}

ratios <- sapply(col_I_comp, unique_info)
ratios
```
### Количественные признаки {.tabset .tabset-fade .tabset-pills}
#### Непрерывные признаки 

1. ADD_FEE
1. R_B_COST
1. IN_STATE
1. OUT_STATE
1. AVRCOMB
1. SF_RATIO
1. GRADUAT

#### Дискретные признаки

1. BOOK (непрерывный, но дискретный из-за моды. Может быть округление)
1. PH_D (считаем из-за плохой точности и округления данных)
1. NEW10 (по ratio и moda, низкая точность)

### Качественные признаки

* PPIND - private/public.

## Если признак порядковый и для него использованы текстовые метки, то проверить, что кодировка текстовых меток соответствует их естественному порядку.

---

## Построить matrix plot (pairs plot), его долго разглядывать с точки зрения outliers, неоднородностей, вида распределений, вида зависимостей (линейные/нелинейные) и пр.


### Первое построение pairs plot. Общие наблюдения.