---
title: "TV_Cont"
author: "Yakovlev D.M."
date: "2025-03-11"
output: html_document
---

```{r}
options(warn=-1)
library(tidyverse)
library(lm.beta)
library(ggplot2)
library(GGally)
library(car)
```

# Первая часть

## 1. Посмотреть на данные

```{r}
tv_data <- read.fwf("televisions.dat", widths = c(22, 6, 7, 5, 4, 4),
                   col.names = c("Country", "Life_Expectancy", "People_per_TV",
                                 "People_per_Physician", "Female_Life_Exp", "Male_Life_Exp"))[1:40,]

tv_data[tv_data == "*"] <- NA
tv_data$Life_Expectancy <- as.numeric(gsub(",", ".", tv_data$Life_Expectancy))
tv_data$People_per_TV <- as.numeric(gsub(",", ".", tv_data$People_per_TV))

head(tv_data)
tv_data$Country[is.na(tv_data$People_per_TV)]
```

## 2. Посмотреть на графики

```{r}
ggpairs(
  data = tv_data,
  columns = 2:4,  # Числовые колонки
  diag = list(
    continuous = wrap("barDiag", bins = 20, fill = "skyblue", color = "black")  # Гистограммы
  ),
  upper = list(continuous = wrap("cor", size = 5)),  # Корреляции
  lower = list(continuous = wrap("points", alpha = 0.5))  # Точечные графики
) + 
  theme_bw()
```

### 2.1. Изменение графиков
```{r}
tv_data_log<-tv_data
tv_data_log$People_per_TV<-log(tv_data$People_per_TV)
tv_data_log$People_per_Physician<-log(tv_data$People_per_Physician)
tv_data_log<-tv_data_log|>rename(People_per_Physician_log=People_per_Physician, People_per_TV_log=People_per_TV)
```

```{r}
ggpairs(
  data = tv_data_log,
  columns = 2:4,  # Числовые колонки
  diag = list(
    continuous = wrap("barDiag", bins = 20, fill = "skyblue", color = "black")  # Гистограммы
  ),
  upper = list(continuous = wrap("cor", size = 5)),  # Корреляции
  lower = list(continuous = wrap("points", alpha = 0.5))  # Точечные графики
) + 
  theme_bw()
```

## 3. Построение моделей

```{r}
model_tv_log <- lm(Life_Expectancy ~ People_per_TV_log + People_per_Physician_log, data = tv_data_log)
model_tv_log_beta<-lm.beta(model_tv_log)
```

# Вторая часть

```{r}
model_summary<-summary(model_tv_log_beta)
```

## Посмотреть на: значимость регрессии (F-statistics), значимость коэффициентов регрессии, в частности, b0 (Coefficients)

```{r}
model_summary
```

## Нарисовать доверительный эллипсоид для beta1, beta2.

```{r}
tv_data_std <- tv_data_log %>%
  mutate(
    Life_Expectancy = scale(Life_Expectancy)[,1],
    People_per_TV_log = scale(People_per_TV_log)[,1],
    People_per_Physician_log = scale(People_per_Physician_log)[,1]
  )

model_std <- lm(Life_Expectancy ~ People_per_TV_log + People_per_Physician_log + 0, 
                data = tv_data_std)

confidenceEllipse(model_std, which.coef = c(1, 2), level = 0.95,
                 main = "95% Доверительный эллипс для ст. коэффициентов",
                 xlab = "Beta1 (People_per_TV_log)",
                 ylab = "Beta2 (People_per_Physician_log)")

model_std
```

## Посмотреть, что будет со значимостью, значением R^2 и adjusted, если один из признаков убрать.
```{r}
summary_physician_log<-summary(lm.beta(lm(Life_Expectancy ~ People_per_Physician_log, data = tv_data_log)))
summary_people_log<-summary(lm.beta(lm(Life_Expectancy ~ People_per_TV_log, data = tv_data_log)))
```

### Полная модель:
```{r}
model_summary
```

### Модель без People_per_TV_log
```{r}
summary_physician_log
```

### Модель без Physician_per_TV_log
```{r}
summary_people_log
```