---
title: "GTGroups"
author: "Yakovlev D.M."
date: "2024-01-19"
output: html_document
---

```{r setup, include=FALSE}
knitr::opts_chunk$set(echo = TRUE)
```

```{r}
library("tidyverse")
library("ggplot2")
library("gganimate")
library("rworldmap")
library("leaflet")
GT <- read.csv("globalterrorism.csv")
```

dateIssues.step Наблюдение 1: Не все даты соответствуют описанию из Codebook’а. Так eventid состоит из 12 цифр. Первые 8 — год (4 цифры), месяц (2 цифры)и день (2 цифры); последние 4 — порядковый номер для даты. При этом существуют несоответствия между датами и eventid и есть нулевой месяц и нулевой день (?) В целях экономии сил и времени будет пользоваться исходными данными.

Ошибочное наблюдение: в Codebook указано, что 0 - неопределённая дата
```{r}
GT <- GT|>
  mutate(year = as.integer(str_sub(eventid, start=1, end=4)),
         month = as.integer(str_sub(eventid, start=5, end=6)),
         day = as.integer(str_sub(eventid, start=7,end=8)),
         .after=eventid)
```

```{r}
GT <- GT|>
  mutate(date=as.Date(with(GT, paste(year, month, day, sep="-")), "%Y-%m-%d"),
         .after=day)|>
  mutate(idate=as.Date(with(GT, paste(iyear, imonth, iday, sep="-")), "%Y-%m-%d"),
         .after=iday)
```

```{r}
dateValidator <- if_else(GT$date == GT$idate, T, F, NA)
length(dateValidator)
length(dateValidator[dateValidator == T])
length(dateValidator[dateValidator == F])
length(dateValidator[is.na(dateValidator)])
```

Конец наблюдения 1.

Наблюдения 2: Даты

```{r}
GTO <- GT|>
  select(!c(year, month, day, date))
```

```{r}
GTO1970 <- GTO|>filter(iyear==1970)
map <- leaflet(GTO1970)|>
  addTiles()|>
  addCircleMarkers(popup=GTO1970$summary, label=GTO1970$summary)
```

```{r}
map
```
