---
title: "Movies"
author: "Yakovlev D.M."
date: "2023-12-08"
output: html_document
---

```{r setup, include=FALSE}
knitr::opts_chunk$set(echo = TRUE)
```

```{r}
library("tidyverse")
movieset <- read.csv("Top_rated_movies1.csv")
movieset$release_date <- as.Date(movieset$release_date)
```
Изучаем датасет:
```{r}
rmarkdown::paged_table(movieset)
```
## Задачи:
\begin{itemize}
\item Производство фильмов по дате; +
\item Производство фильмов по году, месяцу, дню; +
\item Зависимость количественных атрибутов (популярности, среднего значения голоса,
общего числа голосов) от даты выпуска; +
\item Исследование названий фильмов.
\end{itemize}
```{r}
MSDate <- movieset|>
  group_by(release_date)|>
  summarize(movie_number = n())

ggplot(MSDate, aes(x = release_date, y = movie_number)) + theme_bw()+
geom_point()
```
Чем-то похоже на параболу.
```{r}
summary(movieset$release_date)
```
### Исследуем зависимость количественных атрибутов
```{r}
range_year <- function(year){
  if(year <= 1950)
    return (paste("1902", "1950", sep='-'))
  if (year < 2000)
    return (paste(year - year%% 25, year - year %% 25 + 25, sep='-'))
  if(year < 2020)
    return(paste(year - year %% 5, year - year %% 5 + 5, sep='-'))
  return (paste(year - year%%5, "2023", sep='-'))
}
```

```{r}
MSPop <- movieset|>
  group_by(title, popularity)|>
  mutate(score = sum(vote_average*vote_count),
         year = year(release_date),
         month = month(release_date),
         day = day(release_date))
```

```{r}
MSRange <- MSPop|>
  mutate(year.range = sapply(year, range_year))
```
```{r}
table(MSRange$year.range)
summary(MSRange$year)
```
Производство фильмов по годам
```{r}
MSYear <- MSPop|>
  group_by(year)|>
  summarise(year.number = n())

ggplot(MSYear, aes(x = year, y = log10(year.number)))+theme_classic()+
  geom_line()
ggplot(MSYear, aes(x = year, y = year.number))+theme_classic()+
  geom_line() 
rmarkdown::paged_table(MSYear)
```
```{r}
summary(MSYear$year)
summary(MSYear$year.number)
```

По месяцам:
```{r}
MSMonth <- MSPop|>
  group_by(month)|>
  summarise(month.number = n())

barplot(MSMonth$month.number, names.arg = month.name[MSMonth$month],
        xlab = "Month", ylab = "Movies produced",
        main = "Movies produced from 1902 to 2023\nSelected by month")
```
```{r}
summary(MSMonth$month.number)
```

По дням:
```{r}
MSDay <- MSPop|>
  group_by(day)|>
  summarize(day.number = n())

barplot(MSDay$day.number, names.arg = MSDay$day,
        xlab = "Day",
        ylab = "Movies produced",
        main = "Movies produced from 1902 to 2023\nSelected by day")+theme_classic()
```

```{r}
summary(MSDay$day.number)
```
Самый продуктивный год/месяц/день:
```{r}
MSYear$year[which.max(MSYear$year.number)]
month.name[MSMonth$month[which.max(MSMonth$month.number)]]
MSDay$day[which.max(MSDay$day.number)]
```

```{r}
summary(MSPop$score)
```

```{r}
library("GGally")
ggpairs(
  MSRange|>mutate(popularity = log10(popularity)),                
  columns = which(names(MSRange) %in% c("score", "vote_average",
                                      "vote_count", "popularity", "release_date")),        
  aes(
    alpha = 0.5,
    col = year.range
  )
)
```
```{r}
library("GGally")
ggpairs(
  MSRange|>mutate(popularity = log10(popularity)),                
  columns = which(names(MSRange) %in% c("score", "vote_average",
                                      "vote_count", "popularity", "year")),        
  aes(
    alpha = 0.5,
    col = year.range
  )
)
```

```{r}
library("GGally")
ggpairs(
  MSRange|>mutate(popularity = log10(popularity)),                
  columns = which(names(MSRange) %in% c("score", "vote_average",
                                      "vote_count", "popularity", "month")),        
  aes(
    alpha = 0.5,
    col = year.range
  )
)
```

```{r}
library("GGally")
ggpairs(
  MSRange|>mutate(popularity = log10(popularity), vote_average = log10(vote_average), vote_count = log10(vote_count)),                
  columns = which(names(MSRange) %in% c("score", "vote_average",
                                      "vote_count", "popularity", "day")),        
  aes(
    alpha = 0.5,
    col = year.range,
  ),
)
```
```{r}
library("GGally")
ggpairs(
  MSRange|>mutate(popularity = log10(popularity)),                
  columns = which(names(MSRange) %in% c("score", "vote_average",
                                      "vote_count", "popularity", "id")),        
  aes(
    alpha = 0.5,
    col = year.range
  )
)
```

```{r}
MSRange|>
  filter(year.range == "1902-1950")|>as.data.frame()|>
  slice_max(order_by = popularity, n = 10)
```

```{r}
MSRange |>
  filter(year.range == "1902-1950")|>as.data.frame()|>
  slice_min(order_by = popularity, n = 10)
```

По названиям фильмов: зачастую мелькают слова по типу "The", "A". Интересно,
как много тайтлов начинаются с них

```{r}
library("stringr")
MSTitle <- movieset |>
  mutate(firstWord = word(title, 1))
```

```{r}
MSTitle |> group_by(firstWord)|>
  summarise(total.fw = n(), ratio = n()/nrow(MSTitle))|>as.data.frame()|>
  arrange(desc(total.fw))|>
  rmarkdown::paged_table()
```
Такая вот интересная статистика
```{r}
MSTitle |> 
  filter(firstWord == "American")|>as.data.frame()|>
  rmarkdown::paged_table()
```

А что насчёт самых подробных тайтлов?
```{r}
MSTitle <- MSTitle|>
  mutate(title.length = sapply(title, function(x) nchar(x)), 
         title.word.length = sapply(title, function(x) length(strsplit(x, " ")[[1]])))
```

```{r}
MSTitle|>group_by(title.word.length)|>
  summarise(Number = n())|>as.data.frame()|>
  arrange(desc(Number))|>
  rmarkdown::paged_table()
```

```{r}
MSTitle|>group_by(title.length)|>
  summarise(Number = n())|>as.data.frame()|>
  arrange(desc(Number))|>
  rmarkdown::paged_table()
```

```{r}
MSMinWL <- MSTitle|>group_by(title.word.length)|>
  summarise(Number = n())|>as.data.frame()|>
  slice_min(order_by = Number, n = 50)

MSMinL <- MSTitle|>group_by(title.length)|>
  summarise(Number = n())|>as.data.frame()|>
  slice_min(order_by = Number, n = 50)
```

```{r}
MSTitle|>
  filter(title.word.length %in% (MSMinWL|>pull(title.word.length)))|>
  as.data.frame()|>arrange(desc(title.word.length))|>
  rmarkdown::paged_table()
```

```{r}
MSTitle|>
  filter(title.length %in% (MSMinL|>pull(title.length)))|>
  as.data.frame()|>arrange(desc(title.length))|>
  rmarkdown::paged_table()
```

```{r}
MSTitle|>
  filter(title.length <= 10)|>
  as.data.frame()|>arrange(title.length)|>
  rmarkdown::paged_table()
```