---
title: "NameByStateYMD"
author: "Yakovlev D.M."
date: "2023-12-05"
output: html_document
---

```{r setup, include=FALSE}
knitr::opts_chunk$set(echo = TRUE)
```

# USA Name Data
```{r}
library("tidyverse")
library("ggridges")
```

```{r}
data <- read.csv("USA Name Data.csv")
top10 <- 10
```

Проверим популярность имён по первой букве
```{r}
data_by_first_letter <- data |>
  select(Name, Number, Gender)|>
  group_by(Name)|>
  mutate(Name = sapply(Name, function(x) substring(x, 1, 1)))
```

Мальчики
```{r}
data_male <- data_by_first_letter|>
  filter(Gender == "M")|>
  summarise(Number = sum(Number))|>
  mutate(Ratio = Number/sum(Number), 
         Color = ifelse(Number >= mean(Number), "lightblue", "tomato"))
```

```{r}
barplot(data_male$Number, 
        names.arg = data_male$Name, 
        xlab = "First Letter", 
        ylab = "Number",
        main = "Male names",
        col = data_male$Color)
```
```{r}
summary(data_male$Number)
```
Девочки
```{r}
data_female <- data_by_first_letter|>
  filter(Gender == "F")|>
  summarise(Number = sum(Number))|>
  mutate(Ratio = Number/sum(Number),
         Color = ifelse(Number >= mean(Number), "lightblue", "tomato"))
```

```{r}
barplot(data_female$Number, 
        names.arg = data_female$Name, 
        xlab = "First Letter", 
        ylab = "Number",
        main = "Female names",
        col = data_female$Color)
```

```{r}
summary(data_female$Number)
```

Все
```{r}
data_by_first_letter <- data_by_first_letter |>
  summarize(Number = sum(Number))|>
  mutate(Ratio = Number/sum(Number),
         Color = ifelse(Number >= mean(Number), "lightblue", "tomato"))
```

```{r}
barplot(data_by_first_letter$Number, 
        names.arg = data_by_first_letter$Name, 
        xlab = "First Letter", 
        ylab = "Number",
        main = "All names",
        col = data_by_first_letter$Color)
```
Самые используемые первые буквы 
```{r}
data_by_first_letter|>
  slice_max(order_by=Number, n = 5)
```
```{r}
data_male |>
  slice_max(order_by=Number, n = 5)
```

```{r}
data_female|>
  slice_max(order_by = Number, n = 5)
```

Самые малоиспользуемые
```{r}
data_by_first_letter|>
  slice_min(order_by = Number, n = 5)
```

```{r}
data_male |>
  slice_min(order_by=Number, n = 5)
```

```{r}
data_female|>
  slice_min(order_by = Number, n = 5)
```
```{r}
data_cor <- data.frame(Names = data_male$Name, 
      Correlation = data_male$Number/data_female$Number) 
```

```{r}
barplot(data_cor$Correlation,
        names.arg = data_cor$Names,
        xlab = "First letter",
        ylab = "Correlation",
        main = "Male to Female correlation")
```
## Выводы
1. Имена на букву U --- самые нераспространённые.
2. Чаще всего в USA имена мальчиков начинаются на букву J, а девочек --- на M.
3. Имена на A,B,C,D,E в среднем распространены как у мальчиков, так и у девочек.
4. Если говорить об отношениях:
4.1. Больше всего мальчиков на девочку приходится на букву W: 6:1
4.2. Девочек на мальчика --- на букву Y: 5:1.

```{r}
data_by_year <- data|>
  group_by(Year)|>
  summarise(Number = sum(Number))
```

```{r}
plot(data_by_year$Year, data_by_year$Number, type="l",
     xlab = "Year", ylab = "Number of Births")
```
Заметный резкий рост рождаемости с 1948 по 1970.

```{r}
summary(data_by_year$Number)
```

```{r}
data_by_year$Year[which.max(data_by_year$Number)]
```

```{r}
data_by_state <- data |>
  group_by(State)|>
  summarise(Number = sum(Number))|>
  mutate(Ratio = Number/sum(Number))
```

```{r}
barplot(data_by_state$Number,
        names.arg = data_by_state$State,
        xlab = "State",
        ylab = "Number of Births",
        main = "Births by State")
```


```{r}
data_by_state|>
  slice_max(order_by = Number, n = 10)
```

```{r}
data_by_state|>
  slice_min(order_by = Number, n = 10)
```

```{r}
data_by_name <- data|>
  group_by(Name, Year)|>
  summarize(Number = sum(Number))
```

```{r}
data_by_gender <- data|>
  group_by(Name, Gender)|>
  summarize(Number = sum(Number))
```

Мальчики
```{r}
top10_male <- data_by_gender|> as.data.frame()|>
  filter(Gender == "M")|>
  slice_max(order_by = Number, n = top10)|>
  select(Name)|> as.vector()
```
Рассмотрим 10 самых распространённых имён
```{r}
split_male <- data |>
  as.data.frame()|>
  filter(Gender == "M")|>
  group_by(Name, Year)|>
  summarize(Number = sum(Number))|>
  filter(Name %in% top10_male$Name)
```

```{r}
theme_set(theme_bw())
ggplot(split_male, aes(x = Year, y = Number, color = Name))+
  geom_line(linewidth = 1.5) +
  labs(y = "Number of Births",
       title = "Male Names",
       subtitle = "Top 10 Birth Names from 1910 to 2022")+
  theme(plot.title = element_text(family = "mono", hjust = .5, size = 25),
        plot.subtitle = element_text(family = "mono", hjust = .5, size = 15))
```
```{r}
summary(split_male$Number)
```

```{r}
top10_male_after_1975 <- data|> as.data.frame()|>
  filter(Gender == "M", Year >= 1975)|>
  group_by(Name)|>
  summarize(Number = sum(Number))|>
  slice_max(order_by = Number, n = top10)|>
  select(Name)|> as.vector()
```

```{r}
split_male_after_1975 <- data |>
  as.data.frame()|>
  filter(Gender == "M")|>
  group_by(Name, Year)|>
  summarize(Number = sum(Number))|>
  filter(Name %in% top10_male_after_1975$Name)
```

```{r}
theme_set(theme_bw())
ggplot(split_male_after_1975, aes(x = Year, y = Number, color = Name))+
  geom_line(linewidth = 1.5) +
  labs(y = "Number of Births",
       title = "Male Names",
       subtitle = "Top 10 Birth Names from 1975 to 2022")+
  theme(plot.title = element_text(family = "mono", hjust = .5, size = 25),
        plot.subtitle = element_text(family = "mono", hjust = .5, size = 15))
```
Девочки
```{r}
top10_female <- data_by_gender|> as.data.frame()|>
  filter(Gender == "F")|>
  slice_max(order_by = Number, n = top10)|>
  select(Name)|> as.vector()
```

```{r}
split_female <- data |>
  as.data.frame()|>
  filter(Gender == "F")|>
  group_by(Name, Year)|>
  summarize(Number = sum(Number))|>
  filter(Name %in% top10_female$Name)
```

```{r}
ggplot(split_female, aes(x = Year, y = Number, color = Name))+
  geom_line(linewidth = 1.5) +
  labs(y = "Number of Births",
       title = "Female Names",
       subtitle = "Top 10 Birth Names from 1910 to 2022")+
  theme(plot.title = element_text(family = "mono", hjust = .5, size = 25),
        plot.subtitle = element_text(family = "mono", hjust = .5, size = 15))
```
```{r}
summary(split_female$Number)
```
## Интересный спад с 1975
А какие имена были популярны тогда?
```{r}
top10_female_after_1975 <- data|> as.data.frame()|>
  filter(Gender == "F", Year >= 1975)|>
  group_by(Name)|>
  summarize(Number = sum(Number))|>
  slice_max(order_by = Number, n = top10)|>
    select(Name)|> as.vector()
```

```{r}
split_female_after_1975 <- data |>
  as.data.frame()|>
  filter(Gender == "F", Year >= 1975)|>
  group_by(Name, Year)|>
  summarize(Number = sum(Number))|>
  filter(Name %in% top10_female_after_1975$Name)
```

```{r}
theme_set(theme_bw())
ggplot(split_female_after_1975, aes(x = Year, y = Number, color = Name))+
  geom_line(linewidth = 1.5) +
  labs(y = "Number of Births",
       title = "Female Names",
       subtitle = "Top 10 Birth Names from 1975 to 2022")+
  theme(plot.title = element_text(family = "mono", hjust = .5, size = 25),
        plot.subtitle = element_text(family = "mono", hjust = .5, size = 15))
```
Рассмотрим самые популярные имена в период с 1948 по 1970 (пиковый момент):

```{r}
data_boom <- data|>as.data.frame()|>
  filter(Year <= 1970, Year >= 1948) |>
  group_by(Name, Gender) |>
  summarize(Number = sum(Number))|>
  arrange(desc(Number))

rmarkdown::paged_table(data_boom)
```

```{r}
summary(data_boom$Number)
```
Выводы:
1. У девушек большая часть имён изменилась по популярности с 1975 в топе.
2. У мальчиков примерно половина.

```{r}
top10_female$Name
top10_female_after_1975$Name
top10_male$Name
top10_male_after_1975$Name
```

```{r}
data_2022 <- data|>
  as.data.frame()|>
  filter(Year == 2022)|>
  group_by(Name, Gender)|>
  summarize(Number = sum(Number))|>
  arrange(desc(Number))

rmarkdown::paged_table(data_2022)
```

```{r}
rmarkdown::paged_table(data_2022|>
                         filter(Gender == "M"))
```
```{r}
rmarkdown::paged_table(data_2022|>
                         filter(Gender == "F"))
```
### На будущее:
Можно взглянуть на изменение числа имён каждый год;

```{r}
data_name_uniqueness <- data |>
  group_by(Name, Year)|>
  summarize()|>
  group_by(Year)|>
  summarize(Name.number = n())
```

```{r}
ggplot(data_name_uniqueness, aes(x = Year, y = Name.number))+
  geom_line(linewidth = 1.5) +
  labs(y = "Name Number",
       title = "Total Recorded Name Number",
       subtitle = "from 1910 to 2022")+
  theme(plot.title = element_text(family = "mono", hjust = .5, size = 25),
        plot.subtitle = element_text(family = "mono", hjust = .5, size = 15))+
  theme_bw()
```
Видно, что график не монотонен. Значит, какие-то имена теряли релевантность в
определённые временные промежутки. Рассмотрим два из них: спад c 1920 по конец 1950
и с середины 2000-х по настоящее время.
```{r}
1919 + which.max(data_name_uniqueness|>
            filter(Year >= 1920, Year <= 1950)|>
            select(Name.number)|>unlist()|>as.double())
```

```{r}
1919 + which.min(data_name_uniqueness|>
            filter(Year >= 1920, Year <= 1950)|>
            select(Name.number)|>unlist()|>as.double())
```

```{r}
data_1936_names <- data |>
  filter(Year == 1936)|>
  group_by(Name)|>
  summarize()|>pull(Name)

data_1922_names <- data|>
  filter(Year == 1922)|>
  group_by(Name)|>
  summarize()|>pull(Name)
```

"Потерянные" имена (1922-1936):
```{r}
data_1936_names[!(data_1936_names %in% data_1922_names)]|>as.data.frame()|>
  rmarkdown::paged_table()
```
```{r}
data_1922_names[!(data_1922_names %in% data_1936_names)]|>as.data.frame()|>
  rmarkdown::paged_table()
```

```{r}
2003 + which.max(data_name_uniqueness|>
            filter(Year >= 2004)|>
            select(Name.number)|>unlist()|>as.double())
```

```{r}
2003 + which.min(data_name_uniqueness|>
            filter(Year >= 2004)|>
            select(Name.number)|>unlist()|>as.double())
```

```{r}
data_2007_names <- data |>
  filter(Year == 2007)|>
  group_by(Name)|>
  summarize()|>pull(Name)

data_2020_names <- data|>
  filter(Year == 2020)|>
  group_by(Name)|>
  summarize()|>pull(Name)
```

"Потерянные" имена (2007-2020):
```{r}
data_2007_names[!(data_2007_names %in% data_2020_names)]|>as.data.frame()|>
  rmarkdown::paged_table()
```
и наоборот:
```{r}
data_2020_names[!(data_2020_names %in% data_2007_names)]|>as.data.frame()|>
  rmarkdown::paged_table()
```
