tidyr---
title: "Task1"
output:
  html_document:
    df_print: paged
---

```{r setup, include=FALSE}
knitr::opts_chunk$set(echo = TRUE)
```

## 1. Выбор данных
https://vincentarelbundock.github.io/Rdatasets/datasets.html - здесь есть множество разных датасетов с описанием. При этом можно предварительно посмотреть на количество наблюдений, количество признаков, сколько из них являются факторами и т.д.

## 2. Считывание и просмотр

```{r}
df <- read.csv(file = "Angell.csv", header = TRUE, as.is = FALSE) #Скачиваем csv, сохраняем в папку, где лежит r markdown и считываем данные. 
head(df) #Head() Показывает первые шесть строк данных.
```

## 3. Описание данных
Рассматриваемые данные содержат различную информацию о 43 городах в Америке около 1950г.  

moral - Moral integration - Composite of crime rate and welfare expenditures  

hetero - Ethnic Heterogenity - From percentages of nonwhite and foreign-born white residents  

mobility - Geographic Mobility - From percentages of residents moving into and out of the city  

region - A factor with levels: E Northeast; MW Midwest; S Southeast; W West.   


## 4. Типы признаков
moral - количественный
hetero - количественный
mobility - количественный
region - качественный

```{r}
library(dplyr)
summarize(df, across(moral:region, function(x) max(table(x)))) #считает сколько раз встречается мода у каждого признака
#df %>% summarize(across(moral:region, function(x) max(table(x)))) #считает сколько раз встречается мода у каждого признака
```

Из таблицы выше можем заключить, что hetero - абсолютно непрерывный признак. Кроме того, можем считать, что moral и mobility ближе к непрерывным признакам.

## 5. Порядковые признаки
Здесь необходимо проверить соответствие текстовых меток порядкового признака (если такие использованы) их естественному порядку.   
В данном датасете таких признаков нет.

## 6. Matrix plot, outliers, etc.
```{r}

panel.hist <- function(x, ...) #функция рисующая гистограмму, предлагаемая в help'е функции pairs
{
    usr <- par("usr"); on.exit(par(usr))
    par(usr = c(usr[1:2], 0, 1.5) )
    h <- hist(x, plot = FALSE)
    breaks <- h$breaks; nB <- length(breaks)
    y <- h$counts; y <- y/max(y)
    rect(breaks[-nB], 0, breaks[-1], y, col = "cyan", ...)
}

pairs(df[,2:4], diag.panel = panel.hist)

```
Для категоризованной картинки используйте функцию ggpairs 

## 7. Симметричность распределений.
Из матрикс плота видно, что распределение hetero - сильно несимметричное с хвостом вправо, поэтому прологарифмируем его и построим заново матрикс плот.

```{r}
dfl <- transform(df, hetero=log(hetero))

pairs(df[,2:4], diag.panel = panel.hist)
```


## 8. Аутлаеры
В данном случае на одном скаттерплоте (hetero & moral) видна линейная зависимость, не имеющая аутлаеров относительно нее. На скаттерплоте (mobility & hetero) отсутствует зависимость и, соответственно, аутлаеры. На (moral & mobility) также линейная зависимость, но вместо аутлаеров наблюдается скорее неоднородность.

## 10. Матрикс плот и аутлаеры для отдельной группы.
```{r}
pairs(df[df$region == "S",2:4], diag.panel = panel.hist)
```

```{r}
dflo <- dfl #сохраняем датасет
dflo[38,] <- NA #удаляем аутлаер относительно линейной зависимости между hetero и mobility
pairs(df[df$region == "S",2:4], diag.panel = panel.hist)
```

## 11. Descriptive statistics
```{r}
summary(df)
summary(dfl)
library(moments)
summarize(dfl, across(moral:mobility, list(kurtosis = kurtosis, skewness = skewness)))

```


## 2.1 Выбор категоризующей переменной

В качестве категоризующего признака возьмем region. Сравнивать будем центральные штаты и юго-восточный регион, как имеющие наибольшее количество наблюдений (14 и 13, соответственно).

## 2.2 Boxplot

```{r}
dfcomp <- dflo %>% filter(region == "S" | region == "MW") #Выбираем из дата фрейма только наблюдения из юго-восточного и центрального регионов. Filter - вытаскивает подвыборку дата фрейма. %>% - передает dflo как первый параметр функции, идущей после этого знака.
dfcomp$region <- droplevels(dfcomp$region) #Изменяет параметр-фактор, отвечающий за принадлежность городу региона, оставляя только присутствующие регионы (в нашем случае юго-восточный и центральный)
library(lattice)
bwplot(moral ~ region, data = dfcomp, col = c("forestgreen", "gold"), main = "Moral Integration", xlab = "Region") #строим боксплоты моральной интеграции по региону. moral ~ region - моральная интеграция как главный параметр, ~ region - разбивает боксплоты на группы в зависимости от региона. data - передаем наш дата фрейм. col - раскрашивает боксплоты в зависимости от группы. main - название над картинкой. xlab - подпись оси х.

#Далее, аналогичные картинки относительно двух других признаков.

bwplot(hetero ~ region, data = dfcomp, col = c("forestgreen", "gold"), main = "Ethnic Heterogenity", xlab = "Region")

bwplot(mobility ~ region, data = dfcomp, col = c("forestgreen", "gold"), main = "Geographic Mobility", xlab = "Region")

#boxplot(mobility ~ region, dfcomp, col = c("forestgreen", "gold"), main = "Geographic Mobility, mean and median", xlab = "Region")
rb<- boxplot(mobility ~ region, dfcomp, col = c("forestgreen", "gold"), main = "Geographic Mobility, mean and median", xlab = "Region")
#title("Comparing boxplot()s and non-robust mean +/- SD")
mn.t <- tapply(dfcomp$mobility, dfcomp$region, mean)
sd.t <- tapply(dfcomp$mobility, dfcomp$region,sd)
xi <- 0.3 + seq(rb$n)
points(xi, mn.t, col = "red", pch = 18)
arrows(xi, mn.t - sd.t, xi, mn.t + sd.t,
       code = 3, col = "red", angle = 75, length = .1)

#две гистограммы рядом
library(ggplot2)
ggplot(dfcomp, aes(x=mobility, fill=region)) +
  geom_histogram( color='#e9ecef', alpha=0.6, position='identity')

```
