---
title: "GTCombo"
author: "Yakovlev D.M."
date: "2024-01-19"
output: html_document
---

```{r setup, include=FALSE}
knitr::opts_chunk$set(echo = TRUE)
```

#Исследование базы данных о глобальном терроризме:

##Цели исследования: На заметку: сделать по график стран мира и числа терактов в них

Разобьём задачи на подзадачи: Интересующие подзадачи: Страны: Число преступлений в странах/их процентное соотношение Характер преступления в каждой стране Преступления: Характер и успешность преступления Зависимость преступления от страны Характер суицидальных атак Даты: Криминальные годы Продолжительные преступления Локация: Поквадратное исследование

Важное замечание: База данных образована таким образом, что некоторые столбцы пусты или неправильно заполнены вплоть до 1997-го года

```{r}
library("tidyverse")
library("ggplot2")
library("gganimate")
library("rworldmap")
library("leaflet")
GT <- read.csv("globalterrorism.csv")
```

Наблюдение 1: Не все даты соответствуют описанию из Codebook’а. Так eventid состоит из 12 цифр. Первые 8 — год (4 цифры), месяц (2 цифры)и день (2 цифры); последние 4 — порядковый номер для даты. При этом существуют несоответствия между датами и eventid и есть нулевой месяц и нулевой день (?) В целях экономии сил и времени будет пользоваться исходными данными.

Ошибочное наблюдение: в Codebook указано, что 0 - неопределённая дата
```{r}
GT <- GT|>
  mutate(year = as.integer(str_sub(eventid, start=1, end=4)),
         month = as.integer(str_sub(eventid, start=5, end=6)),
         day = as.integer(str_sub(eventid, start=7,end=8)),
         .after=eventid)
```

```{r}
GT <- GT|>
  mutate(date=as.Date(with(GT, paste(year, month, day, sep="-")), "%Y-%m-%d"),
         .after=day)|>
  mutate(idate=as.Date(with(GT, paste(iyear, imonth, iday, sep="-")), "%Y-%m-%d"),
         .after=iday)
```

```{r}
dateValidator <- if_else(GT$date == GT$idate, T, F, NA)
length(dateValidator)
length(dateValidator[dateValidator == T])
length(dateValidator[dateValidator == F])
length(dateValidator[is.na(dateValidator)])
```

Конец наблюдения 1.

Наблюдения 2: Даты

```{r}
GTO <- GT|>
  select(!c(year, month, day, date))
```

Год

```{r}
GTOY <- GTO|>
  group_by(iyear)|>
  summarize(yearNum = n())

rmarkdown::paged_table(GTOY|>arrange(desc(iyear)))
plot(GTOY$iyear, GTOY$yearNum, type="l",
     xlab = "Year", ylab = "Number of Crimes")
summary(GTOY$yearNum)
```

Месяц

```{r}
GTOY <- GTO|>
  group_by(imonth)|>
  summarize(monthNum = n())
barplot(height = GTOY$monthNum, 
        names.arg=GTOY$imonth,
        xlab = "Month",
        ylab = "Number of Crimes")
summary(GTOY$monthNum)
```

День

```{r}
GTOY <- GTO|>
  group_by(iday)|>
  summarize(dayNum = n())

barplot(GTOY$dayNum, 
        names.arg=GTOY$iday,
        xlab = "Day",
        ylab = "Number of Crimes")
summary(GTOY$dayNum)
```

Проверял, есть ли строки, в которых idate = NA и extended = 1 (событие длится более 24 часов).
Обоснование: хотим проверить, есть ли в датасете данные, для которых неизвестно, когда они начались, но известно, что они длились более 24 часов.
Из того, что была выдан пустой data.frame следует, что таких строк нет.

```{r}
GTO|>
  select(idate, extended)|>
  filter(is.na(idate) && extended == 1)|>
  rmarkdown::paged_table()
```

Длительность Для всех случаев, когда точная дата неизвестна, длительность события < 24 часов (одного дня)

Выводы: Присутствуют даты для которых extended = 1, но resolution = NA; Имеются данные с отрицательными временными промежутками (Ошибочные данные или запоздалое событие?) Самое длинное событие длилось 7324 дня (к сожалению, опечатка в базе данных)(индекс 4808).

```{r}
GTD <- GTO|>
  select(eventid,idate, extended, resolution)|>
  group_by(idate)|>
  mutate(resNum=as.numeric(as.Date(resolution, format="%m/%d/%Y")),
         idateNum=as.numeric(idate))|>
  # mutate(resolution=ifelse(is.na(resolution),0,resolution),
  #        idateNum=ifelse(is.na(idate),0,idateNum))|>
  mutate(duration = ifelse(extended==0,0, resNum-idateNum))|>group_by(duration)

```

```{r}
rmarkdown::paged_table(GTD|>summarize(durationNum=n())|>
                         arrange(desc(durationNum)))
```

Заодно проверили, что не обязательно чем больше событий, тем меньше длительность. 

Страны: Исходя из карты, можно увидеть, какие страны и в каком числе имеют теракты

```{r}
library("rworldmap")
GTV <- GTO|>
  select(country_txt)|>
  group_by(country_txt)|>
  summarize(country_terror_num=n(), country_terror_per=100*n()/nrow(GTO))|>
  arrange(desc(country_terror_num))
spdf<-joinCountryData2Map(GTV, joinCode = "NAME", nameJoinColumn = "country_txt", verbose = T)
mapCountryData(spdf, nameColumnToPlot="country_terror_num",catMethod="fixedWidth",
               missingCountryCol=gray(.8),colourPalette = "topo",mapRegion="world")
rmarkdown::paged_table(GTV|>arrange(desc(country_terror_num)))
barplot(GTV$country_terror_num, names.arg=GTV$country_txt, col = rainbow(100))

```

```{r}
GTV <- GTO|>
  select(country_txt)|>
  group_by(country_txt)|>
  summarize(country_terror_num=n(), country_terror_per=100*n()/nrow(GTO))|>
  arrange(desc(country_terror_num))|>
  mutate(country_terror_num = log(country_terror_num))
spdf<-joinCountryData2Map(GTV, joinCode = "NAME", nameJoinColumn = "country_txt", verbose = T)
mapCountryData(spdf, nameColumnToPlot="country_terror_num",catMethod="fixedWidth",
               missingCountryCol=gray(.8),colourPalette = "topo",mapRegion="world")
```


Как изменится карта, если выбросить топ 5?

```{r}
library("rworldmap")
GTVn <- GTO|>
  select(country_txt)|>
  group_by(country_txt)|>
  summarize(country_terror_num=n())|>
  arrange(desc(country_terror_num))|>
  slice(6:n())
spdf<-joinCountryData2Map(GTVn, joinCode = "NAME", nameJoinColumn = "country_txt", verbose = T)
mapCountryData(spdf, nameColumnToPlot="country_terror_num",catMethod="fixedWidth",
               missingCountryCol=gray(.8),colourPalette = "topo",mapRegion="world")
rmarkdown::paged_table(GTVn|>arrange(desc(country_terror_num)))
barplot(GTVn$country_terror_num, names.arg=GTVn$country_txt, col = rainbow(100))

```

Видим, что не во всех странах были установлены преступления/теракты. Возможно их и не было. В любом случае, предоставим список стран, которые выделены серым на карте.

```{r}
countries <- getMap()
countries <- countries$NAME[!(countries$NAME%in%GTV$country_txt)]|>
  as.data.frame()
rmarkdown::paged_table(countries)
```

Формы терроризма:

```{r}
library("grid")
library("gridBase")
GTD <- GTO|>
  select(eventid,doubtterr, alternative_txt, attacktype1_txt, attacktype2_txt,
         attacktype3_txt)|>
  mutate(alternative_txt = ifelse(doubtterr==0, "Terrorism", alternative_txt))|>
  mutate(alternative_txt = ifelse(doubtterr==-9, "Not Included", alternative_txt))

GTDdterr <- GTD|>group_by(alternative_txt)|>
  summarize(terrtype_num = n(), terrtype_per = 100*n()/nrow(GTO))|>arrange(desc(terrtype_num))
rmarkdown::paged_table(GTDdterr)
b <- barplot(GTDdterr$terrtype_num, col=rainbow(50))
vps<-baseViewports()
pushViewport(vps$inner, vps$figure, vps$plot)

grid.text(GTDdterr$alternative_txt,
          x=unit(b, "native"), y=unit(-1,"lines"),
          just="right",rot=50, gp=gpar(fontsize=7, col=rainbow(50)))
popViewport(3)
text(b, GTDdterr$terrtype_num[1], labels=GTDdterr$terrtype_num, pos=1)
```

region:

```{r}
GTO|>
  group_by(country_txt, region_txt, provstate, city)|>
  summarize(terr_num = n(), terr_per=100*n()/nrow(GTO))|>
  arrange(desc(terr_num))|>
  rmarkdown::paged_table()
```

```{r}
GTO|>
  filter(country_txt == "Iraq", city == "Baghdad")|>
  group_by(iyear, imonth, iday)|>
  summarize()|>
  arrange(iyear, imonth, iday)|>
  as.data.frame()|>
  rmarkdown::paged_table()
```

Первый записанный теракт в Багдаде берёт своё начало с 15-го декабря 1976-го, а заканчивается 30-ым декабрём 2017-го.
Суммарно 14990 дней между этими датами. Учитывая то, что в Багдаде за это время произошло 7585, то, в среднем

```{r}
14990/7585
```

Почти каждые 2 дня в Багдаде происходил какой-то теракт или преступление.

```{r}
GTD <- GTO|>filter(country_txt=="Iraq", city=="Baghdad")|>
  group_by(iyear)|>
  summarize(num = n(), per=100*n()/nrow(GTO|>filter(country_txt=="Iraq", city=="Baghdad")))|>
  arrange(iyear)

rmarkdown::paged_table(GTD)
plot(GTD$iyear, GTD$num, type="l",
     xlab="Year", ylab="Number of Crimes", main="Crimes/Terracts in Baghdad (1976-2017)")+ grid(lty=1)
```


target/natlty:

```{r}
GTO|>group_by(target1, natlty1_txt, target2, natlty2_txt, target3, natlty3_txt)|>
  summarize(targ_num=n(),targ_per=100*n()/nrow(GTO))|>
  arrange(desc(targ_num))|>
  rmarkdown::paged_table()
```

perpetrator group:

```{r}
GTO|>group_by(gname,gsubname,guncertain1, gname2,gsubname2,guncertain2,
              gname3,gsubname3,guncertain3)|>
  summarize(g_num=n(),g_per=100*n()/nrow(GTO))|>
  arrange(desc(g_num))|>
  rmarkdown::paged_table()
```

claims:

```{r}
GTO|>group_by(claimed, claimmode_txt, claim2, claimmode2_txt,
              claim3, claimmode3_txt)|>
  summarize(uni_num=n(),uni_per=100*n()/nrow(GTO))|>
  arrange(desc(uni_num))|>
  rmarkdown::paged_table()
```

Общее число жертв:

```{r}
sum(GTO$nkill, na.rm=T)
sum(GTO$nwound, na.rm=T)
sum(GTO$nkillter, na.rm=T)
sum(GTO$nwoundte,na.rm=T)
sum(GTO$nkillus, na.rm=T)
sum(GTO$nwoundus, na.rm=T)
```

nkill:

```{r}
temp <- GTO|>group_by(nkill)|>
  summarize(uni_num=n(),uni_per=100*n()/nrow(GTO))|>
  arrange(desc(uni_num))

rmarkdown::paged_table(temp)
plot(y=log10(temp$nkill), x=log10(temp$uni_num), type='l', ylab="Kill Count", xlab="Number of Incidents")
```

nkillus:

```{r}
GTO|>group_by(nkillus)|>
  summarize(uni_num=n(),uni_per=100*n()/nrow(GTO))|>
  arrange(desc(uni_num))|>
  rmarkdown::paged_table()
```

nkillter:

```{r}
GTO|>group_by(nkillter)|>
  summarize(uni_num=n(),uni_per=100*n()/nrow(GTO))|>
  arrange(desc(uni_num))|>
  rmarkdown::paged_table()
```

nwound:

```{r}
GTO|>group_by(nwound)|>
  summarize(uni_num=n(),uni_per=100*n()/nrow(GTO))|>
  arrange(desc(uni_num))|>
  rmarkdown::paged_table()
```

nwoundus:

```{r}
GTO|>group_by(nwoundus)|>
  summarize(uni_num=n(),uni_per=100*n()/nrow(GTO))|>
  arrange(desc(uni_num))|>
  rmarkdown::paged_table()
```

nwoundte:

```{r}
GTO|>group_by(nwoundte)|>
  summarize(uni_num=n(),uni_per=100*n()/nrow(GTO))|>
  arrange(desc(uni_num))|>
  rmarkdown::paged_table()
```

propertydamage:

```{r}
GTO|>group_by(property, propextent_txt, propcomment, propvalue)|>
  summarize(uni_num=n(),uni_per=100*n()/nrow(GTO))|>
  arrange(desc(uni_num))|>
  rmarkdown::paged_table()
```

nhostkid:

```{r}
GTO|>group_by(ishostkid, nhostkid, nhours, ndays)|>
  summarize(uni_num=n(),uni_per=100*n()/nrow(GTO))|>
  arrange(desc(uni_num))|>
  rmarkdown::paged_table()
```

divert:

```{r}
GTO|>group_by(divert, kidhijcountry)|>
  summarize(uni_num=n(),uni_per=100*n()/nrow(GTO))|>
  arrange(desc(uni_num))|>
  rmarkdown::paged_table()
```

international:

```{r}
GTO|>group_by(INT_LOG, INT_IDEO, INT_MISC)|>
  summarize(uni_num=n(),uni_per=100*n()/nrow(GTO))|>
  arrange(desc(uni_num))|>
  rmarkdown::paged_table()
```

ransom:

```{r}
GTO|>group_by(ransomamt, ransompaid)|>
  summarize(uni_num=n(),uni_per=100*n()/nrow(GTO))|>
  arrange(desc(uni_num))|>
  rmarkdown::paged_table()
```


Про latitude/longitude. Что, если разбить карту мира на квадратики и посчитать число терактов в них?
```{r}
range_coord <- function(param){
  return(paste(param-param%%10, param-param%%10+10,sep="-"))
}
GTD <- GTO|>
  group_by(latitude, longitude)|>
  mutate(latitude = sapply(latitude, range_coord),
         longitude = sapply(longitude, range_coord))|>
  summarize(block_num=n(),block_per=100*n()/nrow(GTO))|>
  arrange(desc(block_num))
```

```{r}
rmarkdown::paged_table(GTD)
```


```{r}
GTO1970 <- GTO|>filter(iyear==1970)
map <- leaflet(GTO1970)|>
  addTiles()|>
  addCircleMarkers(popup=GTO1970$summary, label=GTO1970$summary)
```

```{r}
map
```

```{r}
leaf <- leaflet() %>%
  addTiles() %>%
  addSimpleGraticule(interval=10)
leaf
```

specificity/vicinity (Про точность данных):

```{r}
GTO|>group_by(specificity, vicinity)|>
  summarize(uni_num=n(),uni_per=100*n()/nrow(GTO))|>
  arrange(desc(uni_num))|>
  rmarkdown::paged_table()
```

Complex Analysis 1:

```{r}
GTO|>group_by(country_txt, attacktype1_txt)|>
  summarize(uni_num=n(),uni_per=100*n()/nrow(GTO))|>
  arrange(country_txt, desc(uni_num))|>
  rmarkdown::paged_table()
```

total bombing/explosion in each country

```{r}
GTO|>filter(attacktype1_txt=="Bombing/Explosion")|>group_by(country_txt)|>
  summarize(uni_num=n(),uni_per=100*n()/nrow(GTO))|>
  arrange(desc(uni_num))|>
  rmarkdown::paged_table()
```

attacktype/success:
```{r}
GTO|>group_by(attacktype1_txt, attacktype2_txt, attacktype3_txt, success)|>
  summarize(succ_num=n(), succ_per=100*n()/nrow(GTO))|>
  arrange(attacktype1_txt,attacktype2_txt,attacktype3_txt,desc(success))|>
  rmarkdown::paged_table()

```


attacktypes:
```{r}
GTO|>select(iyear, attacktype1_txt,attacktype2_txt,attacktype3_txt)|>
  gather(key="iyear", value="attacktype", -iyear)|>
  filter(attacktype!="")|>
  count(iyear, attacktype)|>as.data.frame()|>
  rmarkdown::paged_table()
```
targets
```{r}
GTO|>select(iyear, target1, target2, target3)|>
  gather(key="iyear", value="target", -iyear)|>
  filter(target!="")|>
  count(iyear, target)|>as.data.frame()|>
  arrange(iyear, desc(n))|>
  rmarkdown::paged_table()
```

targtype
```{r}
GTO|>select(iyear, targtype1_txt,targtype2_txt,targtype3_txt)|>
  gather(key="iyear", value="target", -iyear)|>
  filter(target!="")|>
  count(iyear, target)|>as.data.frame()|>
  arrange(iyear, desc(n))|>
  rmarkdown::paged_table()
```

year/attacktype:
```{r}
library(ggplot2)
library(gganimate)
library(gapminder)
library(gifski)
GTA <- GTO|>select(iyear, attacktype1_txt,attacktype2_txt,attacktype3_txt)|>
  gather(key="year", value="attacktype", -iyear)|>
  filter(attacktype!="")|>
  count(iyear, attacktype)|>as.data.frame()|>
  rename(num=n)|>
  group_by(iyear)|>
  mutate(rank=min_rank(-num)*1)|>
  filter(rank<=5)|>
  ungroup()

p <- ggplot(GTA, aes(rank, group = attacktype, 
                     fill = as.factor(attacktype), color = as.factor(attacktype))) +
  geom_tile(aes(y = num/2,
                height = num,
                width = 0.9), alpha = 0.8, color = NA) +

  # text in x-axis (requires clip = "off" in coord_*)
  # paste(country, " ")  is a hack to make pretty spacing, since hjust > 1 
  #   leads to weird artifacts in text spacing.
  geom_text(aes(y = 0, label = paste(attacktype, " ")), vjust = 0.2, hjust = 1) +

  coord_flip(clip = "off", expand = FALSE) +
  scale_y_continuous(labels = scales::comma) +
  scale_x_reverse() +
  guides(color = FALSE, fill = FALSE) +

  labs(title='{closest_state}', x = "", y = "Number of Attack Type") +
  theme(plot.title = element_text(hjust = 0, size = 22),
        axis.ticks.y = element_blank(),  # These relate to the axes post-flip
        axis.text.y  = element_blank(),  # These relate to the axes post-flip
        plot.margin = margin(1,1,1,4, "cm")) +

  transition_states(iyear, transition_length = 4, state_length = 1) +
  ease_aes('cubic-in-out')

animate(p, 200, fps = 10, duration = 47, width = 1000, height = 800, renderer=gifski_renderer("attacktype.gif"))
```

Наблюдения по группировкам: число раненых/убитых

```{r}
GTO|>group_by(gname)|>
  summarize(uni_num_kill=sum(nkill), uni_num_wound=sum(nwound),
            uni_num_kill_ter=sum(nkillter), uni_num_wound_ter=sum(nwoundte))|>
  arrange(desc(uni_num_kill))|>
  rmarkdown::paged_table()
```

Среднее местоположение терактов группировок. Знание региона разбивает действия группировок

```{r}
GTO|>group_by(gname, region_txt)|>
  summarize(uni_long=mean(longitude),uni_lat=mean(latitude))|>
  arrange(gname)|>
  rmarkdown::paged_table()
```

Самый распространённый тип атаки у группировок:

```{r}
GTO|>group_by(gname, attacktype1_txt)|>
  summarize(uni_num=n(),uni_per=100*n()/nrow(GTO))|>
  group_by(gname)|>
  summarize(frequent_method=attacktype1_txt[which.max(uni_num)])|>
  arrange(gname)|>
  rmarkdown::paged_table()
```

Самая распространённая цель у группировок:

```{r}
GTO|>group_by(gname, target1)|>
  summarize(uni_num=n(),uni_per=100*n()/nrow(GTO))|>
  group_by(gname)|>
  summarize(frequent_target=target1[which.max(uni_num)])|>
  arrange(gname)|>
  rmarkdown::paged_table()
```

```{r}
GTO|>group_by(gname, target1)|>
  summarize(uni_num=n(),uni_per=100*n()/nrow(GTO))|>
  arrange(desc(uni_num))|>
  rmarkdown::paged_table()
```

Самые разнообразные цели у группировок:

```{r}
GTO|>group_by(gname, target1, target2, target3)|>
  summarize(uni_num=n(),uni_per=100*n()/nrow(GTO))|>
  group_by(gname)|>
  summarize(target_num=n())|>
  arrange(desc(target_num))|>
  rmarkdown::paged_table()
```

Сколько убитых/раненых каждым типом атаки:

```{r}
GTO|>group_by(attacktype1_txt)|>
  summarize(uni_num=n(),uni_per=100*n()/nrow(GTO))|>
  group_by(gname)|>
  summarize(frequent_target=target1[which.max(uni_num)])|>
  arrange(gname)|>
  rmarkdown::paged_table()
```


GIF со странами
```{r}
GTA <- GTO|>group_by(iyear, country_txt)|>
  summarize(terr_num=n(),terr_per=100*n()/nrow(GTO))|>
  arrange(iyear, desc(terr_num))|>
  rmarkdown::paged_table()
```


```{r}
library(ggplot2)
library(gganimate)
library(gapminder)
library(gifski)
theme_set(theme_classic())
GTA <- GTA|>
  group_by(iyear)|>
  mutate(rank = min_rank(-terr_num)*1)|>
  filter(rank<=10)|>
  ungroup()
```

```{r}
p <- ggplot(GTA, aes(rank, group = country_txt, 
                     fill = as.factor(country_txt), color = as.factor(country_txt))) +
  geom_tile(aes(y = terr_num/2,
                height = terr_num,
                width = 0.9), alpha = 0.8, color = NA) +

  # text in x-axis (requires clip = "off" in coord_*)
  # paste(country, " ")  is a hack to make pretty spacing, since hjust > 1 
  #   leads to weird artifacts in text spacing.
  geom_text(aes(y = 0, label = paste(country_txt, " ")), vjust = 0.2, hjust = 1) +

  coord_flip(clip = "off", expand = FALSE) +
  scale_y_continuous(labels = scales::comma) +
  scale_x_reverse() +
  guides(color = FALSE, fill = FALSE) +

  labs(title='{closest_state}', x = "", y = "Number of Terrorist Acts") +
  theme(plot.title = element_text(hjust = 0, size = 22),
        axis.ticks.y = element_blank(),  # These relate to the axes post-flip
        axis.text.y  = element_blank(),  # These relate to the axes post-flip
        plot.margin = margin(1,1,1,4, "cm")) +

  transition_states(iyear, transition_length = 4, state_length = 1) +
  ease_aes('cubic-in-out')

animate(p, 200, fps = 10, duration = 47, width = 800, height = 600, renderer=gifski_renderer("terract.gif"))
```

Число зависимость числа жертв от длительности теракта.
Утверждение: чем дольше конфликт, тем больше жертв
```{r}
GTO|>
  group_by(idate)|>
  mutate(resNum=as.numeric(as.Date(resolution, format="%m/%d/%Y")),
         idateNum=as.numeric(idate))|>
  # mutate(resolution=ifelse(is.na(resolution),0,resolution),
  #        idateNum=ifelse(is.na(idate),0,idateNum))|>
  mutate(duration = ifelse(extended==0,0, resNum-idateNum))|>group_by(duration)|>
  summarize(casualties = mean(nkill, na.rm=T)+mean(nwound, na.rm=T))|>
  arrange(desc(casualties))|>
  rmarkdown::paged_table()
```