---
title: "SSAMethodCode"
author: "Yakovlev D.M."
date: "2023-06-07"
output: html_document
---

# Список рукописных функций

```{r setupFunctions, echo=TRUE}
# Строит траекторную матрицу из временного ряда с длиной окна L
BuildTrajectoryMatrix<-function(timeSeries, L){

  timeSeries <- as.vector(timeSeries)

  # Длина окна не должна превосходить длину временного ряда
  if(length(timeSeries) <= L) stop("L parameter (window length) must be less than timeSeries length")


  K <- length(timeSeries) - L + 1

  # Инициализация траекторной матрицы
  matrixResult <- matrix(0, ncol = K, nrow = L)

  for (i in 1:K) {
    matrixResult[,i]<-timeSeries[i:(i+L-1)]
  }

  return(matrixResult)
}

# Функция диагонального усреднения
DiagonalAveraging <- function(x){
  x <- as.matrix(x)

  # Если длина окна больше числа окон - транспонируем матрицу
  if(dim(x)[1] > dim(x)[2]) x <- tr(x)

  L <- dim(x)[1] # Длина окна
  K <- dim(x)[2] # Число окон
  N <- L + K - 1 # Длина ряда

  print(paste("L = ", L, "K = ", K, "N = ", N))


  timeSeriesResult <- c()

  # Восстановление компоненты ряда (по формуле с тремя случаями)

  # Случай один
  for(i in 1:L){
    temporaryValue <- 0

    for(j in 1:i){
      temporaryValue = temporaryValue + x[j, i - j + 1]
    }

    timeSeriesResult[i] <- temporaryValue/i
  }

  # Случай два
  for(i in (L+1):K){
    temporaryValue <- 0

    for(j in 1:L){
      temporaryValue = temporaryValue + x[j, i - j + 1]
    }

    timeSeriesResult[i] <- temporaryValue/L
  }

  # Случай три
  for(i in (K+1):N){
    temporaryValue <- 0

    for(j in (i - K + 1):L){
      temporaryValue = temporaryValue + x[j, i - j + 1]
    }

    timeSeriesResult[i] <- temporaryValue/(N-i+1)
  }

  return(timeSeriesResult)
}

# Функция, возвращающая конечный ранг ряда в случае его существования
TimeSeriesFiniteRank <- function(timeSeries){
  
  N <- length(timeSeries)     # Длина ряда
  
  rnkCurr <- 0                # Ранг
  rnkList <- c()
  
  upperBound <- (N + N%%2)/2  # Верхняя граница проверки (до половины длины ряда)
  
  for(L in 2:upperBound){
    rnkStep <- qr(BuildTrajectoryMatrix(timeSeries, L))$rank 
    
    rnkList = c(rnkList, rnkStep)
    
    if(rnkStep >= rnkCurr) rnkCurr <- rnkStep
    else {
      print("Found a bad rank sequence: ")
      return(0)
    }
  }
  
  print(rnkList)
  
  return(rnkCurr)
}


# Создание экспоненциально-модулированного гармонического ряда
CreateExponentialTimeSeries <- function(A, alpha, freq, angle, N){
  timeSeries <- c()
  
  # Проверка на плохие случаи (частота, угол, длина ряда вне диапазона)
  if(N <= 0) stop("Error: N <= 0")
  if( freq > (1/2) || freq < 0) stop("Error: frequency is out of bounds")
  if(angle >= 2*pi || angle < 0) stop("Error: angle is out of bounds")
  
  # Построение временного ряда
  for(n in 0:(N-1)){
    timeSeries <- c(timeSeries, A*exp(alpha*n)*cos(2*pi*freq*n + angle))
  }
  
  return(timeSeries)
}


# Создание полиномиального ряда
CreatePolynomialTimeSeries <- function(coefficientVector, N){
  timeSeries <- c()
  
  # Проверка на корректность ввода вектора коэффициентов полинома
  if(typeof(coefficientVector) != "double" && typeof(coefficientVector) != "vector") stop("Error: wrong coefficient type")
  
  # Построение временного ряда
  for(i in 0:(N-1)){
    x <- 0
    
    for(j in 1:length(coefficientVector)){
      x = x + coefficientVector[j]*i^(j-1)
    }
    
    timeSeries <- c(timeSeries, x)
  }
  
  return(timeSeries)
}


# Создание полиномиального ряда с отрицательными степенями
CreateReversePolynomialTimeSeries <- function(coefficientVector, N){
  timeSeries <- c()
  
  # Проверка на корректность ввода вектора коэффициентов полинома
  if(typeof(coefficientVector) != "double" && typeof(coefficientVector) != "vector") stop("Error: wrong coefficient type")
  
  # Построение временного ряда
  timeSeries <- c(timeSeries, coefficientVector[1])
  
  for(i in 1:(N-1)){
    x <- 0
    
    for(j in 1:length(coefficientVector)){
      x = x + coefficientVector[j]*i^(1-j)
    }
    
    timeSeries <- c(timeSeries, x)
  }
  
  return(timeSeries)
}

# Создание временного ряда от степенного ряда
CreatePowerTimeSeries <- function(coefficientVector, x, x0, N, Reverse = FALSE){
  timeSeries <- c()
  
  # Проверка на корректность ввода вектора коэффициентов полинома
  if(typeof(coefficientVector) != "double" && typeof(coefficientVector) != "vector") stop("Error: wrong coefficient type")
  
  # Построение временного ряда
  if(Reverse){
    for(i in 0:(N-1)){
      xResult <- coefficientVector[i]*(x-x0)^(-i)
    
      timeSeries <- c(timeSeries, xResult)  
    }
  }
  else{
    for(i in 0:(N-1)){
      xResult <- coefficientVector[i]*(x - x0)^i
      
      timeSeries <- c(timeSeries, xResult)
    }
  }
  return(timeSeries)
}



# Создание логарифмического ряда
CreateLogarithmicTimeSeries <- function(A, logBase = exp(1), coefficientVector, N){
  timeSeries <- c()
  
  
  # Проверка на корректность ввода вектора коэффициентов полинома
  if(typeof(coefficientVector) != "double" && typeof(coefficientVector) != "vector") stop("Error: wrong coefficient type")
  
  # Построение временного ряда
  for(i in 0:(N-1)){
    x <- 0
    
    for(j in 1:length(coefficientVector)){
      x = x + coefficientVector[j]*i^(j-1)
    }
    
    x = A*log(x, logBase)
    
    timeSeries <- c(timeSeries, x)
  }
  
  return(timeSeries)
}
```

# Графические изображения исследуемых временных рядов

```{r}
library(Rssa)

timeSeries<-CreateExponentialTimeSeries(2, 1e-4, 1/5, pi, 100)

test<-ssa(timeSeries)

timeSeries

set.seed(2023)
```

# Задача 1.

Наблюдение 1. Поскольку каждый вид временного ряда, рассматриваемый при построении другого ряда, имеет свой базис (пусть их ранги будут r1, r2, ..., rk; N - длина ряда), то их линейная комбинация будет

1.  Рядом конечного ранга R
2.  R = min{r1+r2+...+rk, N %/% 2 + N%%2}

## Пример 1. Сильная и слабая разделимости

```{r}

# Созданные ряды удовлетворяют условию слабой разделимости (см.
# предложение 2.1., стр. 14), однако разделимость может быть как сильной,
# так и слабой, в зависимости от параметра.

# Рассмотрим периодический и константный ряды. Для них существуют
# параметры функций и параметры метода L и K = N - L + 1, при которых они
# разделимы.

# Возьмём периодический ряд со значением элемента 
# f_n = 2*cos(pi*n/2) 0 <= n<= 6 

PeriodicTS <- CreateExponentialTimeSeries(2, 0, 1/4, 0, 7)

# При SVD получим сингулярное число кратности два со значением 4.
svd(BuildTrajectoryMatrix(PeriodicTS, 4))

# Возьмём константный ряд со значением ряда f_n = 1, 0 \leq n \leq 6
ConstTS <- rep(1, 7)

# При SVD получим сингулярное число со значением 4.
svd(BuildTrajectoryMatrix(ConstTS, 4)) 
#Построив временный ряд из их суммы

TSWOutNoise <- PeriodicTS + ConstTS 
SSAWOutNoise <- ssa(TSWOutNoise) 
# В ходе SVD получилось три сингулярных числа со значением 4, которые нельзя
# однозначно разделить между собой

m <- svd(BuildTrajectoryMatrix(TSWOutNoise, 4))
TimeSeriesFiniteRank(TSWOutNoise)

plot(SSAWOutNoise, idx=1:3)
plot(SSAWOutNoise, type='vectors', idx=1:3)
plot(SSAWOutNoise, type='vectors', vectors='factor', idx=1:3)
plot(SSAWOutNoise, type='series', groups=1:3)
plot(SSAWOutNoise, type='paired', idx=1:2)
plot(wcor(SSAWOutNoise, groups=1:3), scales=list(c(1,2,3)))
```

Графически, в случае слабой разделимости, вместо константного ряда получается ряд, напоминающий периодический, из-за чего разделить и определить компоненты ряда становится невозможным.

Если же, например, изменить коэффициент в периодическом ряде, то все компоненты можно легко разделить.

```{r}
PeriodicTS_New <- CreateExponentialTimeSeries(3, 0, 1/4, 0, 7)
TSAWOutNoise_New <- PeriodicTS_New + ConstTS
SSAWOutNoise_New <- ssa(TSAWOutNoise_New)

plot(SSAWOutNoise_New)
plot(SSAWOutNoise_New, type='vectors', idx=1:3)
plot(SSAWOutNoise_New, type='vectors', vectors='factor', idx=1:3)
plot(SSAWOutNoise_New, type='series', groups=1:3)

plot(SSAWOutNoise_New, type='paired', idx=1:2)
plot(wcor(SSAWOutNoise_New, groups=1:3), scales=list(c(1,2,3)))
```

При добавление белого шума значения сингулярных чисел не совпадают друг с другом. Можно заметить возможность выделения тренда (константного ряда), периодики (ряда с косинусом) и шума (с самым низким сингулярным числом)

Однако, в случае

```{r}
samplenorm <- c(-0.2058265, -0.1471636, 0.6092870, 0.1220557, -0.2225760, -0.9239018, -0.3144127)
```

```{r}
TSWNoise <- TSWOutNoise + samplenorm
SSAWNoise <- ssa(TSWNoise) 
TimeSeriesFiniteRank(TSWNoise)

plot(SSAWNoise)
plot(SSAWNoise, type='vectors', idx=1:4)
plot(SSAWNoise, type='vectors', vectors='factor', idx=1:4)
plot(SSAWNoise, type='series', groups=1:4)
plot(wcor(SSAWNoise, groups=1:4), scales=list(c(1,2,3,4)))
```

Продемонстрируем, что с ростом N точность выделения компонент ряда возрастает.

```{r}
PeriodicTS_Special <- CreateExponentialTimeSeries(3,0,1/4,0,1000)
ConstTS_Special <- rep(1, 1000)
samplenorm1000 <- rnorm(1000)
samplenorm1000[1:7] <- c(-0.2058265, -0.1471636, 0.6092870, 0.1220557, -0.2225760, -0.9239018, -0.3144127)
```

```{r}
TSExample <- PeriodicTS_Special+ConstTS_Special+samplenorm1000
# TimeSeriesFiniteRank(TSExample)
s.TSExample <- ssa(TSExample[1:400])
r.TSExample <- reconstruct(s.TSExample)
plot(s.TSExample, type='vectors', idx=1:3)
plot(s.TSExample, type='vectors', vectors='factor', idx=1:3)
plot(s.TSExample, type='paired', idx=1:2, plot.contrib = FALSE)
plot(s.TSExample, type='series', groups=1:3)
plot(wcor(s.TSExample, groups=1:50), scales=list(at=seq(5, 50, 5)))
plot(r.TSExample)
```

```{r}
s.TSExample <- ssa(TSExample[1:200])
r.TSExample <- reconstruct(s.TSExample)
plot(s.TSExample, type='vectors', idx=1:3)
plot(s.TSExample, type='vectors', vectors='factor', idx=1:3)
plot(s.TSExample, type='paired', idx=1:2, plot.contrib = FALSE)
plot(s.TSExample, type='series', groups=1:3)
plot(wcor(s.TSExample, groups=1:50), scales=list(at=seq(5,50,5)))
plot(r.TSExample)
```

```{r}
s.TSExample <- ssa(TSExample[1:100])
r.TSExample <- reconstruct(s.TSExample)
plot(s.TSExample, type='vectors', idx=1:3)
plot(s.TSExample, type='vectors', vectors='factor', idx=1:3)
plot(s.TSExample, type='paired', idx=1:2, plot.contrib = FALSE)
plot(s.TSExample, type='series', groups=1:3)
plot(wcor(s.TSExample, groups=1:25), scales=list(at=seq(5,25,5)))
plot(r.TSExample)
```

```{r}
s.TSExample <- ssa(TSExample[1:50])
r.TSExample <- reconstruct(s.TSExample)
plot(s.TSExample, type='vectors', idx=1:3)
plot(s.TSExample, type='vectors', vectors='factor', idx=1:3)
plot(s.TSExample, type='paired', idx=1:2, plot.contrib = FALSE)
plot(s.TSExample, type='series', groups=1:3)
plot(wcor(s.TSExample, groups=1:25), scales=list(at=seq(5,25,5)))
plot(r.TSExample)
```

```{r}
s.TSExample <- ssa(TSExample[1:20])
r.TSExample <- reconstruct(s.TSExample)
plot(s.TSExample, type='vectors', idx=1:3)
plot(s.TSExample, type='vectors', vectors='factor', idx=1:3)
plot(s.TSExample, type='paired', idx=1:2, plot.contrib = FALSE)
plot(s.TSExample, type='series', groups=1:3)
plot(wcor(s.TSExample, groups=1:3))
plot(r.TSExample)
```

```{r}
s.TSExample <- ssa(TSExample[1:7])
r.TSExample <- reconstruct(s.TSExample)
plot(s.TSExample, type='vectors', idx=1:3)
plot(s.TSExample, type='vectors', vectors='factor', idx=1:3)
plot(s.TSExample, type='paired', idx=1:2, plot.contrib = FALSE)
plot(s.TSExample, type='series', groups=1:3)
plot(wcor(s.TSExample, groups=1:3))
plot(r.TSExample)
```

## Пример 2. Отсутствие разделимости

В случае, когда не выполняется слабая разделимость, представление временной ряд в виде суммы нескольких компонент ряда является невозможным.

Рассмотрим на простом примере:

Пусть дано два константных ряда. Если мы предполагаем, что они, по крайней мере, слабо разделимы, то по предложению 2.1, скалярное произведение произвольных отрезков длины L и K двух рядов должно быть равно нулю, другими словами, биортогональный базис первого ряда должен быть ортогонален биортогональному базису второго ряда, поскольку все элементы ряда образованы некоторым биортогональным базисом сингулярного значения

```{r}
ConstTS_One <- rep(2, 10)

ConstTS_Two <- rep(3, 10)

# Взяв произвольную длину окна 1 < L < 10

L <- 6 
K <- 10 - L + 1

ConstTSValue <- c(ConstTS_One[2:(1+L)]%*%ConstTS_Two[4:(3+L)],
ConstTS_One[1:K]%*%ConstTS_Two[5:(4+K)])

#видим, что значения скалярное произведение любого отрезка ряда = 6L или
#6K != 0. Следовательно, константные ряды не могут быть отделимы друг от
#друга

# Конец задачи 1.

```

### Замечание: нужно доделать первую задачу через пакет Rssa.

# Задача 2.

На этом шаге обрабатывается таблица значений средних температур по месяцам. Столбцы - месяцы, строки - года. Чтобы построить временной ряд из таблицы нужно брать числа слева-направо (то есть, от января до декабря) и сверху-вниз (от ранних дат до поздних)

```{r}

spData <- read.table("SPData.txt", skip=5, col.names=c("Индекс ВМО", "Год", "Январь",
                                                       "Февраль", "Март", "Апрель",
                                                       "Май", "Июнь", "Июль", "Август",
                                                       "Сентябрь", "Октябрь", "Ноябрь",
                                                       "Декабрь")) 


spDataVector <- scan("SPData.txt", skip = 5)
spDataVector <- spDataVector[!spDataVector %in% c(26063, 1805:2021)]
mspSSA <- ssa(spDataVector, L = 1296)
```

mspSSA

```{r}
plot(mspSSA)
summary(mspSSA)
plot(mspSSA, type='vectors', idx=1:16)
plot(mspSSA, type='vectors', vectors='factor', idx=1:16)
plot(mspSSA, type='series', groups=1:16)
```

Поскольку длина окна близка к числу окон, то графики их собственных и факторных векторов совпадают. Первые две компоненты вносят наибольший вклад и, исходя из близости собственных чисел, являются колебаниями. Тоже самое можно сказать и про пары, идущие после 3-ей собственной тройки.

```{r}
plot(mspSSA, type="paired", idx=1:12, plot.contrib = FALSE)
plot(wcor(mspSSA, groups=1:31), scales=list(at=seq(5,30,5)))
```

Анализируя пары собственных векторов, можно заметить что у первой пары явно выраженный период, равный 1/12. В то же время, период второй пары собственных векторов, 4-ой и 5-ой, равен 1/6. Таким образом, основное воздействие на температуру в Санкт-Петербурге оказывали сезонные изменения, происходившие ежемесячно. Так, можно предположить, что этими изменениями была переменчивая погода города.

Если говорить про единственный тренд, являющийся 3-ей собственной тройкой, то можно интерпретировать его как сохраняющий уровень температуры фактор, например, воздействие солнца.

### Восстановление утраченных действий

```{r}
s.mspSSA <- ssa(spDataVector , L=1296, neig=300)
g.mspSSA <- grouping.auto(s.mspSSA, base='series', freq.bins=c(0.1,0.2,0.3,0.4,+Inf))
r.mspSSA <- reconstruct(s.mspSSA, groups=list(Trend = 3, Seasonality=c(1:2,4:5,30:31)))
```

```{r}
plot(mspSSA, type='paired', idx=c(1,4,30), plot.contrib = FALSE)
plot(reconstruct(s.mspSSA, groups=list(G12=1:2, G6=4:5, G4=30:31)), plot.method="xyplot", layout=c(2,2))
plot(mspSSA, type='paired', vectors="factor", idx=c(1,4,30), plot.contrib = FALSE)

plot(wcor(mspSSA,groups=1:31), scales=list(at=seq(5,30,5)))
plot(wcor(mspSSA,groups=32:60), scales=list(at=seq(5,25,5)))
plot(wcor(mspSSA, groups=1:60), scales=list(at=seq(5,60,5)))
```

```{r}
timecut <- window(spDataVector, end=time(spDataVector)[169])
```

```{r}
r.spTimecut <- reconstruct(s.mspSSA, groups=list(Trend=3, Seasonality=c(1:2,4:5,30:31)))
r.spTimecut$Trend <- r.spTimecut$Trend[1:241]
r.spTimecut$Seasonality <- r.spTimecut$Seasonality[1:241]

r.spTimecutSeason <- reconstruct(s.mspSSA, groups=list(G12=1:2, G6=4:5, G4=30:31))
r.spTimecutSeason$G12 <- r.spTimecutSeason$G12[1:241]
r.spTimecutSeason$G6 <- r.spTimecutSeason$G6[1:241]
r.spTimecutSeason$G4 <- r.spTimecutSeason$G4[1:241]
```

```{r}
plot(r.spTimecut, add.residuals=TRUE, add.original=TRUE, plot.method='xyplot', superpose=TRUE, layout=c(2,2))

plot(r.spTimecutSeason, add.residuals=FALSE, add.original=FALSE, plot.method='xyplot', superpose=TRUE, layout=c(2,2))
```

## Замечания

Денис, здравствуйте!

Сделано хорошо, видно, что разобрались.

Возникло несколько вопросов.

1.  Первое --- как каждый из графиков 1-3 показывает (подтверждает), что есть сильная разделимость? (у вас нет комментариев) +

2.  

    ## Примером отсутствия слабой разделимости может, вероятно, служить случай другой частоты, не 1/4? Две константы --- вырожденный пример.

3.  Про шум не поняла. Шум --- случайная составляющая, для него теоретически вы не можете получить результат, но можете продемонстрировать, что при увеличении N точность выделения компонент возрастает. +

4.  

    ## В реальном примере: такой график плохо выглядит?  <https://ssa-with-r-book.github.io/01-chapter2-part1.html#produced-output>

## Новые изменения

```{r}
library("Rssa")
data("AustralianWine", package = "Rssa")
fort <- window(AustralianWine, end = time(AustralianWine)[174])
fort<-fort[,"Fortified"]
```

```{r}
s.fort <- ssa(fort, L = 84, kind = "1d-ssa")
r.fort <- reconstruct(s.fort, 
                      groups = list(Trend = 1,
                                    Seasonality = 2:11))
plot(r.fort, add.residuals = TRUE, add.original = TRUE,
     plot.method = "xyplot",
     superpose = TRUE, auto.key = list(columns = 2))
```

```{r}
s.mspSSA <- ssa(spDataVector , L=1296, neig=300)
r.mspSSA <- reconstruct(s.mspSSA, groups=list(Trend = 3, Seasonality=c(1:2,4:5,30:31)))
par(mar=c(3,2,5,1), xpd=FALSE)

plot(r.mspSSA, add.residuals=TRUE, add.original=FALSE, col=c('white', 'green', 'purple'), lty=c(0, 1, 1), xlim=c(0,250))

legend('bottomright', legend=c('Seasonality', 'Residuals'), pch=rep(15,4), col=c('green','purple'), cex=0.7)
```

```{r}
plot(r.mspSSA, add.residuals=TRUE, add.original=FALSE, col=c('white', 'green', 'purple'), lty=c(0, 0, 1))

legend('bottomright', legend=c('Residuals'), pch=rep(15,4), col=c('purple'), cex=0.7)
```

```{r}
plot(r.mspSSA, add.residuals=TRUE, add.original=FALSE, col=c('red', 'green', 'purple'), lty=c(0, 1, 1))

legend('bottomright', legend=c('Seasonality', 'Residuals'), pch=rep(15,2), col=c('green','purple'), cex=0.7)
```

```{r}
plot(r.mspSSA, add.residuals=FALSE, add.original=TRUE, col=c('black', 'red', 'purple'), lty=c(1, 1, 0))

legend('bottomright', legend=c('Original', 'Trend'), pch=rep(15,3), col=c('black','red'), cex=0.7)
```

# Новые замечания (2)

Денис, здравствуйте!

Уточню: 

1.  в вашем дополнении в 2.1.2 при чем тут \\omega \\neq 1/N?  (а почему там звездочки, а не просто номера формул --- там же, если добавить новые номера, старые автоматически меняются?) +

2.  я все же не поняла, а что вы понимаете под словом «шум», что значит, что пример с шумом, где он в описании? +

3.  реальный пример --- да, глобальное потепление видно. Случайная составляющая --- это все кроме тренда и сезонности. На графике, где рисуете сезонность, имеет смысл рисовать случайную составляющую, чтобы сопоставить ее масштаб и масштаб сезонности, а также проверить, что остаток (случайная составляющая) колеблется вокруг нуля. +

НЭ

## Исправления:

```{r}

```
